---
title: '20200318'
output: html_document
---

```{r setup, include=FALSE}
knitr::opts_chunk$set(echo = TRUE)
```

##安裝package
```{r}
install.packages(c("dplyr", "lubridate", "googlesheets4"))
```

##執行package
```{r}
library(googlesheets4)
library(lubridate)
library(dplyr)
```


##creat object
```{r}
a <- 2
a = 2 # = 與 <-同義
```

```{r}
3 -> b
```

```{r}
a
```

```{r}
my_108_total_credits <- 15
_108_total_credits <- 15
108_total_credits <- 15
_my_108_total_credits <- 15
my.108.total_credits <- 15
.108.total_credits <- 15 # 隱藏變數
.my.108.total_credits <- 15
我的108學年總學分數 <- 15
`我的108學年總學分數` <- 15 # 特殊名稱處理，`不是名稱的一部份
`.108.total_credits` <- 15
```

```{r}
`我的年紀`<-20
my_age<-`我的年紀`
```


##Atomic vector

```{r}
num1 <- 5
vNum1 <- c(2,5)
vNum2 <- c(2, num1)
#右邊的num1是在 call num1，會得到5，相當於
vNum2<-c(2,5)
```


```{r}
vNum1 <- c(-1,5)
vNum2 <- c(2,3)
vNum3 <- c(vNum1,vNum2)
vNum4 <- c(-1,5,2,3)
vNum5 <- c(c(-1,5),c(2,3))
```


```{r}
vNum1 <- c(-1,5)
vNum2 <- c(2,3)
vNum4 <- c() # 空向量
```


```{r}
vNum3 <- c(vNum2, vNum1)
vNum4 <- c(vNum4, vNum1) # 向量疊代 （recursive vector concatenate）
```

##Different types

###Numeric
```{r}
num1<-5 # 非整數
num2<-5L # 整數

num1Vector<-c(5,6,7)
num2Vector<-c(5L,6L,7L)
```

```{r}
typeof(num1Vector)
typeof(num2Vector)
```


###Character
```{r}
char1<-"你好"
char2<-'你好'
```

他說:"今天多了一個確診"

```{r}
Hesaid<-'他說:"今天多了一個確診"'
```

```{r}
char1Vector<-c("你好","How are you?")
```

```{r}
class(char1Vector)
```

```{r}
dialogue<-c('小明說:"明天不用上課。"','小花說:"真的嗎?"')
cat(dialogue,sep="\n")
```


```{r}
library(httr)
library(dplyr)
GET("https://api.github.com/repos/lyx231/108-2-56-inclass-practice/commits") %>%
  content() %>%
  View()
```



```{r}
library(googlesheets4)
`出席狀況表單網址`<-"https://docs.google.com/spreadsheets/d/1EAG49qDKPWWi0ebkVr29TLrvVnoBPfkvxYY-J3xLAHY/edit#gid=1385433348"
ss <- as_sheets_id(`出席狀況表單網址`)
homework_sheet <- read_sheet(ss)
```

##logics
```{r}
logi1 <- c(T,TRUE,F,FALSE,FALSE)
```

```{r}
sum(logi1)
```

```{r}
num <- c(1.5, 2, 3)
int <- c(1L, 3L, -2L)
char <- c("1.5","2","3")
logi <- c(T,T,F)

typeof(num)
typeof(int)
typeof(char)
typeof(logi)
```

```{r}
class(num)
class(int)
class(char)
class(logi)
```





###Extend atomic vectirs


```{r}
# 10位學生的主系
majors10_char <- c('經濟學系','社會學系','社會學系','經濟學系','經濟學系','社會學系','經濟學系','經濟學系','經濟學系','社會學系')

typeof(majors10_char)
class(majors10_char)
```


```{r}
majors10_factor <- factor(majors10_char)
# 或
majors10_factor <- factor(
  c('經濟學系','社會學系','社會學系','經濟學系','經濟學系','社會學系','經濟學系','經濟學系','經濟學系','社會學系')
)

typeof(majors10_factor)
class(majors10_factor)
```

```{r}
majors10_char
```

```{r}
majors10_factor
```

```{r}
levels(majors10_factor)
```

```{r}
as.integer(majors10_factor)
```


##class/type conversion
```{r}
stringInteger <- c("1","2","-11")
class(stringInteger) # 無法進行數值運算
stringInteger+2
```

```{r}
stringInteger <- c("1","2","-11")
class(stringInteger) # 無法進行數值運算
numericInteger<-as.numeric(stringInteger)
numericInteger+2
```

```{r}
studentId <- c(410773002, 410773015)
class(studentId)
studentId<-as.character(studentId) #要改變物件本身，一定要回傳到物件
```


##Data/Time

```{r}
browseURL("https://docs.google.com/spreadsheets/d/1EAG49qDKPWWi0ebkVr29TLrvVnoBPfkvxYY-J3xLAHY/edit#gid=458686645")
```

```{r}
library(lubridate)
```

台北 2020-03-18 13:52:40
```{r}
tpeDateTime<-ymd_hms("2020-03-18 13:52:40",tz="Asia/Taipei")
tpeDateTime
class(tpeDateTime)
typeof(tpeDateTime)
```


葡萄牙 Mar.18, 2020, 05:52:40
```{r}
pgDateTime<-mdy_hms("Mar.18, 2020, 05:52:41",tz="Europe/Lisbon")
typeof(pgDateTime)
as.double(tpeDateTime)
as.double(pgDateTime)
```

```{r}
tpeTime<-c(
  "2020-03-18 13:52;40",
  "2020-03-11 03:12:40")
tpeTime<-ymd_hms(tpeTime,tz="Asia/Taipei")
```

###轉成同時區
```{r}
with_tz(tpeDateTime, tzone="UTC")
with_tz(pgDateTime, tzone="UTC")
```

```{r}
ymd_hms("2020-03-04T06:56:29Z")
#TZ夾數字代表UTC時間,不用指定時區
with_tz(ymd_hms("2020-03-04T06:56:29Z"),tzone="Asia/Taipei")
```

```{r}
pgDateTime-tpeDateTime
```


```{r}
studentTime<-c(ymd_hms("2020-03-04T06:56:29Z"),
               ymd_hms("2020-03-11 14:16:43",tz="Asia/Taipei"),
               ymd_hms("2020-03-11 14:34:33",tz="Asia/Taipei")
               )
studentTime
```

```{r}
with_tz(studentTime,tzone="Europe/Paris")
```

##List

```{r}
vectorExample<-c(2,6,7)
listExample<-list(2,6,7)

print(vectorExample)
print(listExample)
```

每個元素值可以是不同type的物件值
```{r}
#用vector儲存
c("2020-03-31T13:40:55Z",
  "一芳",
  "2",
  "水果茶")

#用list儲存
library(lubridate)
`小明交易1` <- list(
  ymd_hms("2020-03-31T13:40:55Z"), # Date/Time class
  "一芳", # character
  2, # numeric
  "水果茶" # character
)
print(`小明交易1`)
```

物件值可以是vector形式，也可以list
```{r}
#用vector
c(
  c("108學年第1學期","高級會計學","高等統計學"), #向量1
  c("108學年第2學期","食在拉丁美洲") #向量2
)
```

```{r}
#用list
list(
  c("108學年第1學期","高級會計學","高等統計學"), #向量1
  c("108學年第2學期","食在拉丁美洲") #向量2
)
```

```{r}
# list含兩個vectors
`小明108學年課表A` <- list(
  c("108-1","高級會計學","高等統計學"),
  c("108-2","食在拉丁美洲")
)
print(`小明108學年課表A`)
```

```{r}
# list含兩個lists
`小明108學年課表B` <- list(
  list("108-1","高級會計學","高等統計學"),
  list("108-2","食在拉丁美洲")
)
print(`小明108學年課表B`)
```

```{r}
# list含兩個lists, 子層list又各含兩個vectors
`小明108學年課表C` <- list(
  list(
    c("108-1"), # 可只寫 "108-1"
    c("高級會計學","高等統計學")
       ),
  list(
    c("108-2"),
    c("食在拉丁美洲")
  )
)
print(`小明108學年課表C`)
```

物件值可以取名
```{r}
# list含兩個lists, 子層list又各含兩個vectors
`小明108學年課表D` <- list(
  `108學年第1學期`=list(
    c("108-1"), # 可只寫 "108-1"
    c("高級會計學","高等統計學")
       ),
  `108學年第2學期`=list(
    c("108-2"),
    c("食在拉丁美洲")
  )
)
print(`小明108學年課表D`)
```

##Github Commit

```{r}
library(lubridate)
commit<-list(
  author=list(
              name="Martin老師",
              email="mtlin@gm.ntpu.edu.tw",
              time=ymd_hms("2020-03-25T07:17:40Z")),
  committer=list(
                 name="emilyluckey",
                 email="emily007@gmail.com",
                 time=ymd_hms("2020-03-26T08:18:40Z")),
  message=c("update")
)
print(commit)
```

```{r}
browseURL("https://api.github.com/repos/tpemartin/108-2-56-inclass-practice/commits") 
```

```{r}
library(jsonlite) # 不少同學這行會有Error，還記得如何排除嗎？
toJSON(commit)
```

```{r}
`小明修課紀錄`<-list(name="小明",
               semester=list(
  "108-1"=list(list(
  teacher="Alice老師",
  course="個體經濟學",
  grade=85),
  list(teacher="Mark老師",
  course="總體經濟學",
  grade=73)),
  "108-2"=list(
  teacher="Jason老師",
  course="作業研究",
  grade=90
  )
))
```

```{r}
library(lubridate)
`今明兩天天氣預報`<-list(
  `今天日期`=ymd("2020-03-31"),
  `明天日期`=ymd("2020-04-01"),
  `各地預報`=list(
    list(city="台北市",maximum=25,minimum=18),
    list(city="新北市",maximum=24,minimum=15)
  )
)
```

```{r}
library(lubridate)
`今明兩天預報` <- list(
  `今天日期`=ymd("2020-03-31"),
  `明天日期`=ymd("2020-04-01"),
  `各地預報`=list(
    list(city="台北市",highest=25,lowest=18),
    list(city="新北市",highest=24,lowest=15)
  )
)
```

```{r}
`台北市預報元素值` <- 
  list(
    city="台北市",
    high=25,
    low=18
  )
`新北市預報元素值` <- 
  list(
    city="新北市",
    high=24,
    low=15
  )

`各地預報元素值` <-
  list(
    `台北市預報`=`台北市預報元素值`,
    `新北市預報`=`新北市預報元素值`
  )

library(lubridate)
`今明天氣` <-
  list(
    `今天日期`=ymd("2020-03-31"),
    `明天日期`=ymd("2020-04-01"),
    `各地預報`=`各地預報元素值`
  )
print(`今明天氣`)
```


```{r}
library(jsonlite)
fromJSON("https://opendata.cwb.gov.tw/fileapi/v1/opendataapi/F-C0032-001?Authorization=rdec-key-123-45678-011121314&format=JSON") ->
  weather_next36hours
```

##3.7 物件儲存

```{r}
save(commit, file="todat.Rda")
```

```{r}
load("todat.Rda")
```


##選取元素

###選"一個元素"

####用位置選`[[.]]`{chooseByPosition}

```{r}
vectorExample <- c("小明","小英","大雄")

# 有多少位置可選：
length(vectorExample)
```

```{r}
vectorExample[[1]]
vectorExample[[3]]
```

```{r}
listExample <- 
  list(
    student="小明",
    `學期`=list(
      `108-1`=list(
        list(
          name="個體經濟學",
          teacher="Alice",
          grade=85
        )
      ),
      `108-2`=list(
        list(
          name="總體經濟學",
          teacher="Mark",
          grade=78
        )
      )
    )
  )
# 有多少位置可選：
length(listExample)
```

```{r}
listExample[[1]]
listExample[[2]]
```

臺南市運動地圖:
```{r}
library(jsonlite)
fromJSON("https://data.tainan.gov.tw/dataset/4cd9345a-04bf-4328-a97d-314ff78b4763/resource/afc025fc-1ef4-447c-b785-a680391d0ca1/download/tnsport2.json", simplifyDataFrame = F) -> tainanSportsMap

length(tainanSportsMap)
```


```{r}
tainanSportsMap[[1]]
tainanSportsMap[[1076]]
```

####用名字選`$`
```{r}
# 有多少名字可選：
names(listExample)
```

```{r}
listExample$student
listExample$`學期` # 特殊命名依然要用反頓點呼叫
```

其實也可以用[["名字"]]來選，只是名字要以字串「值」的方式來寫，也就是要用引號一對"…", 不用反頓點一對`…`。
listExample[["student"]]
listExample$student

```{r}
listExample[["student"]]
listExample$student

listExample[["學期"]] # 小心不是反頓點喔。
listExample$`學期`
```

新北市各區衛生所之門診時間及疫苗種類彙整表
```{r}
fromJSON("http://data.ntpc.gov.tw/api/v1/rest/datastore/382000000A-000157-002",
         simplifyDataFrame = F) -> newTaipeiCityVaccine
```

```{r}
str(newTaipeiCityVaccine)
length(newTaipeiCityVaccine)
names(newTaipeiCityVaccine)
```

```{r}
str(newTaipeiCityVaccine[[1]])
str(newTaipeiCityVaccine$success)
str(newTaipeiCityVaccine[["success"]])

str(newTaipeiCityVaccine[[2]], max.level = 1)
```

###選"多個元素"

####用位置選`[c(...)]`

```{r}
vectorExample
vectorExample[c(1,3)]
vectorExample[c(3,2,1)] # 產生重新排列效果
```

```{r}
# 顯示到第一層
str(listExample, max.level=1)

str(listExample[c(1,2)], max.level = 1)
str(listExample[c(2,1)], max.level = 1)
```

任選數筆tainanSportsMap的運動地點。
```{r}
str(tainanSportsMap,max.level = 1)
str(tainanSportsMap[c(1,382,1076)], max.level=1)
```

4.1.2.2 用名字選[c("name1","name2",...)]
```{r}
# 顯示到第一層
str(listExample, max.level=1)

listExample[c("學期")] #不建議[]選一個
listExample[c("student","學期")]
listExample[c("學期","student")]
```


```{r}
fromJSON("https://www.dropbox.com/s/qnm9bnz7vccrvcz/taipeiNightMarkets.json?dl=1", simplifyDataFrame = F) -> taipeiNightMarkets

taipeiNightMarkets[c("士林觀光夜市","寧夏觀光夜市")]
str(taipeiNightMarkets[c("士林觀光夜市","寧夏觀光夜市")], max.level=1)
str(taipeiNightMarkets[c(2,5,7)], max.level = 1)
```

####用"要/不要"邏輯向量選`[c(T,T,F,...)]`

```{r}
vectorExample
vectorExample[c(T,T,F)] # 要，要，不要
```

```{r}
str(listExample)
str(listExample[c(F,T)]) # 不要，要
str(listExample[c(T,T)]) # 要，要
```

用「要/不要」邏輯向量自taipeiNightMarkets選出 寧夏觀光夜市，西昌街觀光夜市，大龍街夜市， 雙城街夜市。

```{r}
names(taipeiNightMarkets)
str(taipeiNightMarkets[c(T,F,F,F,T,F,F,F,F,T,F,F,F,T)], max.level = 1)
```

```{r}
selectedMarkets<-rep(F,14) #repeat F by 14times
print(selectedMarkets)
selectedMarkets[c(1,5,10,14)]<-TRUE
print(selectedMarkets)
```

```{r}
str(taipeiNightMarkets[selectedMarkets], max.level = 1)
```

```{r}
str(listExample, max.level = 3)
```
listExample: length=2, list class
  |
  |--student: length=1, character class
  |
  |--學期: length=3, list class
```{r}
get1 <- listExample[["學期"]]
get2 <- listExample["學期"]
```

 *`[[]]`:"拿出"某個物件值。
 
```{r}
#get1 # 學期拿出來，有3個元素的list
str(listExample, max.level = 3)
```

```{r}
get1 <- listExample[["學期"]]
str(get1, max.level = 1)

```

```{r}
get2 <- listExample["學期"]
get2 # listExample 只留下 學期元素，是個只有一個元素的list
str(get2,max.level = 1)
str(get2,max.level = 2)
```

```{r}
str(listExample, max.level = 3)
```
 
 
```{r}
str(get1, max.level = 1)  #拿出來
```


```{r}
str(get2,max.level = 2)  #只留下
```

###連續選取

```{r}
numVector <- c(2,3,6,-1,4,2,6)
select1 <- numVector[c(1,4)]; select1
select2 <- select1[[1]]; select2

# 相當於
numVector[c(1,4)][[1]]
```

```{r}
select1 <- numVector[c(T,T,F,T,F,F,T)]; select1
select2 <- select1[c(1,4)]; select2

# 相當於
numVector[c(T,T,F,T,F,F,T)][c(1,4)]
```

```{r}
majors <- c("經濟學系","經濟學系","社會學系","社工系","經濟學系")
names <- c("小英", "小美", "大雄","阿華", "阿尼")
gender <- c("F","F","M","F","M")
```
創造出只要“經濟學系”學生的邏輯向量，econOnly。
選出econOnly的names與gender。
在econOnly的gender下創造出只要“F”的邏輯向量, econFemaleOnly。
選出names中為“經濟學系”且“F”的姓名。
```{r}
econonly<-c(T,T,F,F,T)
econonly_names<-names[econonly]; econonly_names
econonly_gender<-gender[econonly];econonly_gender
econFemaleOnly<-c(T,T,F)
econFemaleOnly_names<-econonly_names[econFemaleOnly]; econFemaleOnly_names
```

```{r}
source("https://www.dropbox.com/s/cqg0h2i5sfxsh1f/studentEnvironmentReport.R?dl=1",print.eval = T)
```

4/15
```{r}
str(listExample)
```
###get1取出
```{r}
get1<-listExample[["學期"]]
get1$`108-1`->get1_layer1 ;str(get1_layer1)
get1_layer1[[1]]->get1_layer2 ;str(get1_layer2)
get1_layer2$teacher
```

```{r}
listExample[["學期"]]$`108-1`[[1]]$teacher
```

###get2取出
```{r}
get2<-listExample["學期"]
get2_layer1<-get2[[1]] #get2$`學期`
get2_layer2<-get2_layer1[["108-1"]]
get2_layer3<-get2_layer2[[1]]
get2_layer3$teacher
```

```{r}
listExample["學期"][[1]][["108-1"]][[1]]$teacher
```

##list應用
```{r}
vector1<-c(a=1,b=2,c=3)
vector1[["a"]]
vector1[c("a","c")]
vector1$a  #不能用

list1<-list(a=1,b=2,c=3)
list1[["a"]]
list1[c("a","c")]
list1$a
```

今明兩日台北市、新北市氣溫：
```{r}
today <- list(
  list("台北市",c(highest_temp = 25),c(lowest_temp = 18)),
  list("新北市",c(highest_temp = 24),c(lowest_temp = 15)))
str(today)
today[[1]][[2]]
```


```{r}
tomorrow <- list(
  list("台北市",c(highest_temp = 25),c(lowest_temp = 18)),
  list("新北市",c(highest_temp = 24),c(lowest_temp = 15)))

weather <- list(today,tomorrow)

str(weather)
```


##新增/替換/刪除元素
```{r}
a <- c("1","b","TRUE")
a
a[[2]] <- "c" # 元素存在: 替換
a[[4]] <- "7" # 元素不存在： 增加
a[c(5,6)] <- c("J", "K")
a
a[[7]]<-"Johnson"
a<-c(a,"Mary") #recursive vector concatenate 向量疊代
a
```

```{r}
library(lubridate)
list1 <- 
  list(
    list(
      name="Jack",
      birthday=ymd("1998-03-21"),
      status=c(height=177, weight=80)
    )
  )

str(list1)
```

```{r}
# 更改日期
list1[[1]]$birthday <- ymd("1997-03-21")

# 新增資料
list1[[2]] <- list(
  name="Mary",
  birthday=ymd("1998-08-24")
)

str(list1)
```

```{r}
list1[[1]][["age"]] <- 21
list1[[2]]["age"] <- list(21)

# 改變「一個」時，使用[[ ]]比較不會錯。
str(list1)
```

```{r}
listExample <- 
  list(
    student="小明",
    `學期`=list(
      `108-1`=list(
        list(
          name="個體經濟學",
          teacher="Alice",
          grade=85
        )
      ),
      `108-2`=list(
        list(
          name="總體經濟學",
          teacher="Mark",
          grade=78
        )
      )
    )
  )
str(listExample)
listExample[[2]][[1]][[2]]<-list(name="產業經濟學",teacher="Wen",
                            grade=88)
```


```{r}
list1[[1]][c("bloodType","registered")] <- list("AB",TRUE)

str(list1)
```

```{r}
print(a)
a[-c(1,3)]
a[c(-2)]

print(a)
a[-c(1,3)] -> a # 要回存才算真的刪除
```

```{r}
library(lubridate)
list1 <- 
  list(
    list(
      name="Jack",
      birthday=ymd("1998-03-21"),
      status=c(height=177, weight=80)
    ),
    list(
      name="Mary",
      birthday=ymd("1998-08-24"),
      status=c(height=163, weight=45),
      age=21,
      bloodType="AB"
    )
  )
str(list1)
#刪除Jack的status
list1[[1]][-c(3)]->list1[[1]] #存回去不能取代整個元素
#刪除Mary的status, blookType
list1[[2]][-c(3,5)]->list1[[2]]
```

```{r}
str(list1)
list1[[2]][c(1,2)] <- NULL
str(list1)
```

```{r}
library(jsonlite)
fromJSON("https://data.ntpc.gov.tw/od/data/api/54DDDC93-589C-4858-9C95-18B2046CC1FC?$format=json", simplifyDataFrame = F) -> newTaipeiYouBike

newTaipeiYouBike[[1]]$act<-NULL
newTaipeiYouBike[[1]]
```



 