---
title: '20200318'
output: html_document
editor_options: 
  chunk_output_type: console
---

```{r setup, include=FALSE}
knitr::opts_chunk$set(echo = TRUE)
```

##安裝package
```{r}
install.packages(c("dplyr", "lubridate", "googlesheets4"))
```

##執行package
```{r}
library(googlesheets4)
library(lubridate)
library(dplyr)
```


##creat object
```{r}
a <- 2
a = 2 # = 與 <-同義
```

```{r}
3 -> b
```

```{r}
a
```

```{r}
my_108_total_credits <- 15
_108_total_credits <- 15
108_total_credits <- 15
_my_108_total_credits <- 15
my.108.total_credits <- 15
.108.total_credits <- 15 # 隱藏變數
.my.108.total_credits <- 15
我的108學年總學分數 <- 15
`我的108學年總學分數` <- 15 # 特殊名稱處理，`不是名稱的一部份
`.108.total_credits` <- 15
```

```{r}
`我的年紀`<-20
my_age<-`我的年紀`
```


##Atomic vector

```{r}
num1 <- 5
vNum1 <- c(2,5)
vNum2 <- c(2, num1)
#右邊的num1是在 call num1，會得到5，相當於
vNum2<-c(2,5)
```


```{r}
vNum1 <- c(-1,5)
vNum2 <- c(2,3)
vNum3 <- c(vNum1,vNum2)
vNum4 <- c(-1,5,2,3)
vNum5 <- c(c(-1,5),c(2,3))
```


```{r}
vNum1 <- c(-1,5)
vNum2 <- c(2,3)
vNum4 <- c() # 空向量
```


```{r}
vNum3 <- c(vNum2, vNum1)
vNum4 <- c(vNum4, vNum1) # 向量疊代 （recursive vector concatenate）
```

##Different types

###Numeric
```{r}
num1<-5 # 非整數
num2<-5L # 整數

num1Vector<-c(5,6,7)
num2Vector<-c(5L,6L,7L)
```

```{r}
typeof(num1Vector)
typeof(num2Vector)
```


###Character
```{r}
char1<-"你好"
char2<-'你好'
```

他說:"今天多了一個確診"

```{r}
Hesaid<-'他說:"今天多了一個確診"'
```

```{r}
char1Vector<-c("你好","How are you?")
```

```{r}
class(char1Vector)
```

```{r}
dialogue<-c('小明說:"明天不用上課。"','小花說:"真的嗎?"')
cat(dialogue,sep="\n")
```


```{r}
library(httr)
library(dplyr)
GET("https://api.github.com/repos/lyx231/108-2-56-inclass-practice/commits") %>%
  content() %>%
  View()
```



```{r}
library(googlesheets4)
`出席狀況表單網址`<-"https://docs.google.com/spreadsheets/d/1EAG49qDKPWWi0ebkVr29TLrvVnoBPfkvxYY-J3xLAHY/edit#gid=1385433348"
ss <- as_sheets_id(`出席狀況表單網址`)
homework_sheet <- read_sheet(ss)
```

##logics
```{r}
logi1 <- c(T,TRUE,F,FALSE,FALSE)
```

```{r}
sum(logi1)
```

```{r}
num <- c(1.5, 2, 3)
int <- c(1L, 3L, -2L)
char <- c("1.5","2","3")
logi <- c(T,T,F)

typeof(num)
typeof(int)
typeof(char)
typeof(logi)
```

```{r}
class(num)
class(int)
class(char)
class(logi)
```





###Extend atomic vectirs


```{r}
# 10位學生的主系
majors10_char <- c('經濟學系','社會學系','社會學系','經濟學系','經濟學系','社會學系','經濟學系','經濟學系','經濟學系','社會學系')

typeof(majors10_char)
class(majors10_char)
```


```{r}
majors10_factor <- factor(majors10_char)
# 或
majors10_factor <- factor(
  c('經濟學系','社會學系','社會學系','經濟學系','經濟學系','社會學系','經濟學系','經濟學系','經濟學系','社會學系')
)

typeof(majors10_factor)
class(majors10_factor)
```

```{r}
majors10_char
```

```{r}
majors10_factor
```

```{r}
levels(majors10_factor)
```

```{r}
as.integer(majors10_factor)
```


##class/type conversion
```{r}
stringInteger <- c("1","2","-11")
class(stringInteger) # 無法進行數值運算
stringInteger+2
```

```{r}
stringInteger <- c("1","2","-11")
class(stringInteger) # 無法進行數值運算
numericInteger<-as.numeric(stringInteger)
numericInteger+2
```

```{r}
char3<-c("小明","1","3")
as.integer(char3)
```

```{r}
studentId <- c(410773002, 410773015)
class(studentId)
studentId<-as.character(studentId) #要改變物件本身，一定要回傳到物件
```


##Data/Time

```{r}
browseURL("https://docs.google.com/spreadsheets/d/1EAG49qDKPWWi0ebkVr29TLrvVnoBPfkvxYY-J3xLAHY/edit#gid=458686645")
```

```{r}
library(lubridate)
```

台北 2020-03-18 13:52:40
```{r}
tpeDateTime<-ymd_hms("2020-03-18 13:52:40",tz="Asia/Taipei")
tpeDateTime
class(tpeDateTime)
typeof(tpeDateTime)
```


葡萄牙 Mar.18, 2020, 05:52:40
```{r}
pgDateTime<-mdy_hms("Mar.18, 2020, 05:52:41",tz="Europe/Lisbon")
typeof(pgDateTime)
as.double(tpeDateTime)
as.double(pgDateTime)
```

```{r}
tpeTime<-c(
  "2020-03-18 13:52;40",
  "2020-03-11 03:12:40")
tpeTime<-ymd_hms(tpeTime,tz="Asia/Taipei")
```

###轉成同時區
```{r}
with_tz(tpeDateTime, tzone="UTC")
with_tz(pgDateTime, tzone="UTC")
```

```{r}
ymd_hms("2020-03-04T06:56:29Z")
#TZ夾數字代表UTC時間,不用指定時區
with_tz(ymd_hms("2020-03-04T06:56:29Z"),tzone="Asia/Taipei")
```

```{r}
pgDateTime-tpeDateTime
```


```{r}
studentTime<-c(ymd_hms("2020-03-04T06:56:29Z"),
               ymd_hms("2020-03-11 14:16:43",tz="Asia/Taipei"),
               ymd_hms("2020-03-11 14:34:33",tz="Asia/Taipei")
               )
studentTime
```

```{r}
with_tz(studentTime,tzone="Europe/Paris")
```

##List

```{r}
vectorExample<-c(2,6,7)
listExample<-list(2,6,7)

print(vectorExample)
print(listExample)
```

每個元素值可以是不同type的物件值
```{r}
#用vector儲存
c("2020-03-31T13:40:55Z",
  "一芳",
  "2",
  "水果茶")

#用list儲存
library(lubridate)
`小明交易1` <- list(
  ymd_hms("2020-03-31T13:40:55Z"), # Date/Time class
  "一芳", # character
  2, # numeric
  "水果茶" # character
)
print(`小明交易1`)
```

物件值可以是vector形式，也可以list
```{r}
#用vector
c(
  c("108學年第1學期","高級會計學","高等統計學"), #向量1
  c("108學年第2學期","食在拉丁美洲") #向量2
)
```

```{r}
#用list
list(
  c("108學年第1學期","高級會計學","高等統計學"), #向量1
  c("108學年第2學期","食在拉丁美洲") #向量2
)
```

```{r}
# list含兩個vectors
`小明108學年課表A` <- list(
  c("108-1","高級會計學","高等統計學"),
  c("108-2","食在拉丁美洲")
)
print(`小明108學年課表A`)
```

```{r}
# list含兩個lists
`小明108學年課表B` <- list(
  list("108-1","高級會計學","高等統計學"),
  list("108-2","食在拉丁美洲")
)
print(`小明108學年課表B`)
```

```{r}
# list含兩個lists, 子層list又各含兩個vectors
`小明108學年課表C` <- list(
  list(
    c("108-1"), # 可只寫 "108-1"
    c("高級會計學","高等統計學")
       ),
  list(
    c("108-2"),
    c("食在拉丁美洲")
  )
)
print(`小明108學年課表C`)
```

物件值可以取名
```{r}
# list含兩個lists, 子層list又各含兩個vectors
`小明108學年課表D` <- list(
  `108學年第1學期`=list(
    c("108-1"), # 可只寫 "108-1"
    c("高級會計學","高等統計學")
       ),
  `108學年第2學期`=list(
    c("108-2"),
    c("食在拉丁美洲")
  )
)
print(`小明108學年課表D`)
```

##Github Commit

```{r}
library(lubridate)
commit<-list(
  author=list(
              name="Martin老師",
              email="mtlin@gm.ntpu.edu.tw",
              time=ymd_hms("2020-03-25T07:17:40Z")),
  committer=list(
                 name="emilyluckey",
                 email="emily007@gmail.com",
                 time=ymd_hms("2020-03-26T08:18:40Z")),
  message=c("update")
)
print(commit)
```

```{r}
browseURL("https://api.github.com/repos/tpemartin/108-2-56-inclass-practice/commits") 
```

```{r}
library(jsonlite) # 不少同學這行會有Error，還記得如何排除嗎？
toJSON(commit)
```

```{r}
`小明修課紀錄`<-list(name="小明",
               semester=list(
  "108-1"=list(list(
  teacher="Alice老師",
  course="個體經濟學",
  grade=85),
  list(teacher="Mark老師",
  course="總體經濟學",
  grade=73)),
  "108-2"=list(
  teacher="Jason老師",
  course="作業研究",
  grade=90
  )
))
```

```{r}
library(lubridate)
`今明兩天天氣預報`<-list(
  `今天日期`=ymd("2020-03-31"),
  `明天日期`=ymd("2020-04-01"),
  `各地預報`=list(
    list(city="台北市",maximum=25,minimum=18),
    list(city="新北市",maximum=24,minimum=15)
  )
)
```

```{r}
library(lubridate)
`今明兩天預報` <- list(
  `今天日期`=ymd("2020-03-31"),
  `明天日期`=ymd("2020-04-01"),
  `各地預報`=list(
    list(city="台北市",highest=25,lowest=18),
    list(city="新北市",highest=24,lowest=15)
  )
)
```

```{r}
`台北市預報元素值` <- 
  list(
    city="台北市",
    high=25,
    low=18
  )
`新北市預報元素值` <- 
  list(
    city="新北市",
    high=24,
    low=15
  )

`各地預報元素值` <-
  list(
    `台北市預報`=`台北市預報元素值`,
    `新北市預報`=`新北市預報元素值`
  )

library(lubridate)
`今明天氣` <-
  list(
    `今天日期`=ymd("2020-03-31"),
    `明天日期`=ymd("2020-04-01"),
    `各地預報`=`各地預報元素值`
  )
print(`今明天氣`)
```


```{r}
library(jsonlite)
fromJSON("https://opendata.cwb.gov.tw/fileapi/v1/opendataapi/F-C0032-001?Authorization=rdec-key-123-45678-011121314&format=JSON") ->
  weather_next36hours
```

##3.7 物件儲存

```{r}
save(commit, file="todat.Rda")
```

```{r}
load("todat.Rda")
```


##選取元素

###選"一個元素"

####用位置選`[[.]]`{chooseByPosition}

```{r}
vectorExample <- c("小明","小英","大雄")

# 有多少位置可選：
length(vectorExample)
```

```{r}
vectorExample[[1]]
vectorExample[[3]]
```

```{r}
listExample <- 
  list(
    student="小明",
    `學期`=list(
      `108-1`=list(
        list(
          name="個體經濟學",
          teacher="Alice",
          grade=85
        )
      ),
      `108-2`=list(
        list(
          name="總體經濟學",
          teacher="Mark",
          grade=78
        )
      )
    )
  )
# 有多少位置可選：
length(listExample)
```

```{r}
listExample[[1]]
listExample[[2]]
```

臺南市運動地圖:
```{r}
library(jsonlite)
fromJSON("https://data.tainan.gov.tw/dataset/4cd9345a-04bf-4328-a97d-314ff78b4763/resource/afc025fc-1ef4-447c-b785-a680391d0ca1/download/tnsport2.json", simplifyDataFrame = F) -> tainanSportsMap

length(tainanSportsMap)
```


```{r}
tainanSportsMap[[1]]
tainanSportsMap[[1076]]
```

####用名字選`$`
```{r}
# 有多少名字可選：
names(listExample)
```

```{r}
listExample$student
listExample$`學期` # 特殊命名依然要用反頓點呼叫
```

其實也可以用[["名字"]]來選，只是名字要以字串「值」的方式來寫，也就是要用引號一對"…", 不用反頓點一對`…`。
listExample[["student"]]
listExample$student

```{r}
listExample[["student"]]
listExample$student

listExample[["學期"]] # 小心不是反頓點喔。
listExample$`學期`
```

新北市各區衛生所之門診時間及疫苗種類彙整表
```{r}
fromJSON("http://data.ntpc.gov.tw/api/v1/rest/datastore/382000000A-000157-002",
         simplifyDataFrame = F) -> newTaipeiCityVaccine
```

```{r}
str(newTaipeiCityVaccine)
length(newTaipeiCityVaccine)
names(newTaipeiCityVaccine)
```

```{r}
str(newTaipeiCityVaccine[[1]])
str(newTaipeiCityVaccine$success)
str(newTaipeiCityVaccine[["success"]])

str(newTaipeiCityVaccine[[2]], max.level = 1)
```

###選"多個元素"

####用位置選`[c(...)]`

```{r}
vectorExample
vectorExample[c(1,3)]
vectorExample[c(3,2,1)] # 產生重新排列效果
```

```{r}
# 顯示到第一層
str(listExample, max.level=1)

str(listExample[c(1,2)], max.level = 1)
str(listExample[c(2,1)], max.level = 1)
```

任選數筆tainanSportsMap的運動地點。
```{r}
str(tainanSportsMap,max.level = 1)
str(tainanSportsMap[c(1,382,1076)], max.level=1)
```

4.1.2.2 用名字選[c("name1","name2",...)]
```{r}
# 顯示到第一層
str(listExample, max.level=1)

listExample[c("學期")] #不建議[]選一個
listExample[c("student","學期")]
listExample[c("學期","student")]
```


```{r}
fromJSON("https://www.dropbox.com/s/qnm9bnz7vccrvcz/taipeiNightMarkets.json?dl=1", simplifyDataFrame = F) -> taipeiNightMarkets

taipeiNightMarkets[c("士林觀光夜市","寧夏觀光夜市")]
str(taipeiNightMarkets[c("士林觀光夜市","寧夏觀光夜市")], max.level=1)
str(taipeiNightMarkets[c(2,5,7)], max.level = 1)
```

####用"要/不要"邏輯向量選`[c(T,T,F,...)]`

```{r}
vectorExample
vectorExample[c(T,T,F)] # 要，要，不要
```

```{r}
str(listExample)
str(listExample[c(F,T)]) # 不要，要
str(listExample[c(T,T)]) # 要，要
```

用「要/不要」邏輯向量自taipeiNightMarkets選出 寧夏觀光夜市，西昌街觀光夜市，大龍街夜市， 雙城街夜市。

```{r}
names(taipeiNightMarkets)
str(taipeiNightMarkets[c(T,F,F,F,T,F,F,F,F,T,F,F,F,T)], max.level = 1)
```

```{r}
selectedMarkets<-rep(F,14) #repeat F by 14times
print(selectedMarkets)
selectedMarkets[c(1,5,10,14)]<-TRUE
print(selectedMarkets)
```

```{r}
str(taipeiNightMarkets[selectedMarkets], max.level = 1)
```

```{r}
str(listExample, max.level = 3)
```
listExample: length=2, list class
  |
  |--student: length=1, character class
  |
  |--學期: length=3, list class
```{r}
get1 <- listExample[["學期"]]
get2 <- listExample["學期"]
```

 *`[[]]`:"拿出"某個物件值。
 
```{r}
#get1 # 學期拿出來，有3個元素的list
str(listExample, max.level = 3)
```

```{r}
get1 <- listExample[["學期"]]
str(get1, max.level = 1)

```

```{r}
get2 <- listExample["學期"]
get2 # listExample 只留下 學期元素，是個只有一個元素的list
str(get2,max.level = 1)
str(get2,max.level = 2)
```

```{r}
str(listExample, max.level = 3)
```
 
 
```{r}
str(get1, max.level = 1)  #拿出來
```


```{r}
str(get2,max.level = 2)  #只留下
```

###連續選取

```{r}
numVector <- c(2,3,6,-1,4,2,6)
select1 <- numVector[c(1,4)]; select1
select2 <- select1[[1]]; select2

# 相當於
numVector[c(1,4)][[1]]
```

```{r}
select1 <- numVector[c(T,T,F,T,F,F,T)]; select1
select2 <- select1[c(1,4)]; select2

# 相當於
numVector[c(T,T,F,T,F,F,T)][c(1,4)]
```

```{r}
majors <- c("經濟學系","經濟學系","社會學系","社工系","經濟學系")
names <- c("小英", "小美", "大雄","阿華", "阿尼")
gender <- c("F","F","M","F","M")
```
創造出只要“經濟學系”學生的邏輯向量，econOnly。
選出econOnly的names與gender。
在econOnly的gender下創造出只要“F”的邏輯向量, econFemaleOnly。
選出names中為“經濟學系”且“F”的姓名。
```{r}
econonly<-c(T,T,F,F,T)
econonly_names<-names[econonly]; econonly_names
econonly_gender<-gender[econonly];econonly_gender
econFemaleOnly<-c(T,T,F)
econFemaleOnly_names<-econonly_names[econFemaleOnly]; econFemaleOnly_names
```

```{r}
source("https://www.dropbox.com/s/cqg0h2i5sfxsh1f/studentEnvironmentReport.R?dl=1",print.eval = T)
```

4/15
```{r}
str(listExample)
```
###get1取出
```{r}
get1<-listExample[["學期"]]
get1$`108-1`->get1_layer1 ;str(get1_layer1)
get1_layer1[[1]]->get1_layer2 ;str(get1_layer2)
get1_layer2$teacher
```

```{r}
listExample[["學期"]]$`108-1`[[1]]$teacher
```

###get2取出
```{r}
get2<-listExample["學期"]
get2_layer1<-get2[[1]] #get2$`學期`
get2_layer2<-get2_layer1[["108-1"]]
get2_layer3<-get2_layer2[[1]]
get2_layer3$teacher
```

```{r}
listExample["學期"][[1]][["108-1"]][[1]]$teacher
```

##list應用
```{r}
vector1<-c(a=1,b=2,c=3)
vector1[["a"]]
vector1[c("a","c")]
vector1$a  #不能用

list1<-list(a=1,b=2,c=3)
list1[["a"]]
list1[c("a","c")]
list1$a
```

今明兩日台北市、新北市氣溫：
```{r}
today <- list(
  list("台北市",c(highest_temp = 25),c(lowest_temp = 18)),
  list("新北市",c(highest_temp = 24),c(lowest_temp = 15)))
str(today)
today[[1]][[2]]
```


```{r}
tomorrow <- list(
  list("台北市",c(highest_temp = 25),c(lowest_temp = 18)),
  list("新北市",c(highest_temp = 24),c(lowest_temp = 15)))

weather <- list(today,tomorrow)

str(weather)
```


##新增/替換/刪除元素
```{r}
a <- c("1","b","TRUE")
a
a[[2]] <- "c" # 元素存在: 替換
a[[4]] <- "7" # 元素不存在： 增加
a[c(5,6)] <- c("J", "K")
a
a[[7]]<-"Johnson"
a<-c(a,"Mary") #recursive vector concatenate 向量疊代
a
```

```{r}
library(lubridate)
list1 <- 
  list(
    list(
      name="Jack",
      birthday=ymd("1998-03-21"),
      status=c(height=177, weight=80)
    )
  )

str(list1)
```

```{r}
# 更改日期
list1[[1]]$birthday <- ymd("1997-03-21")

# 新增資料
list1[[2]] <- list(
  name="Mary",
  birthday=ymd("1998-08-24")
)

str(list1)
```

```{r}
list1[[1]][["age"]] <- 21
list1[[2]]["age"] <- list(21)

# 改變「一個」時，使用[[ ]]比較不會錯。
str(list1)
```

```{r}
listExample <- 
  list(
    student="小明",
    `學期`=list(
      `108-1`=list(
        list(
          name="個體經濟學",
          teacher="Alice",
          grade=85
        )
      ),
      `108-2`=list(
        list(
          name="總體經濟學",
          teacher="Mark",
          grade=78
        )
      )
    )
  )
str(listExample)
listExample[[2]][[1]][[2]]<-list(name="產業經濟學",teacher="Wen",
                            grade=88)
```


```{r}
list1[[1]][c("bloodType","registered")] <- list("AB",TRUE)

str(list1)
```

```{r}
print(a)
a[-c(1,3)]
a[c(-2)]

print(a)
a[-c(1,3)] -> a # 要回存才算真的刪除
```

```{r}
library(lubridate)
list1 <- 
  list(
    list(
      name="Jack",
      birthday=ymd("1998-03-21"),
      status=c(height=177, weight=80)
    ),
    list(
      name="Mary",
      birthday=ymd("1998-08-24"),
      status=c(height=163, weight=45),
      age=21,
      bloodType="AB"
    )
  )
str(list1)
#刪除Jack的status
list1[[1]][-c(3)]->list1[[1]] #存回去不能取代整個元素
#刪除Mary的status, blookType
list1[[2]][-c(3,5)]->list1[[2]]
```

```{r}
str(list1)
list1[[2]][c(1,2)] <- NULL
str(list1)
```

```{r}
library(jsonlite)
fromJSON("https://data.ntpc.gov.tw/od/data/api/54DDDC93-589C-4858-9C95-18B2046CC1FC?$format=json", simplifyDataFrame = F) -> newTaipeiYouBike

newTaipeiYouBike[[1]]$act<-NULL
newTaipeiYouBike[[1]]
```

#---------------------

##4.3 On numeric class
加、減、乘、除： +, -, *, /
```{r}
a <- c(2, 3, 5)
b <- c(4,-1, 3)
```

```{r}
a+b
a-b
a*b
a/b
```
 
餘數：%%

次方：** 或 ^
```{r}
a %% b
# 相當於
c(2%%4, 3%%(-1), 5%%3)

a ** b
```

###奇、偶數判斷
```{r}
sequenceNums <- c(11, 6, 8, 11, 12, 11, 3, 7, 10, 8)
print(sequenceNums)

sequenceNums %% 2 # 餘數為1則是奇數，0則是偶數
```

當向量間不等長度時，R則對短的向量進行Recycle的動作（即Python的Broadcast）:

將其中較短的向量反複堆疊到可以長得跟最長的向量一樣長度。
```{r}
5*c(1,3,4)+7
# 其實是
c(5)*c(1,3,4)+c(7)

## 對向量5，向量7進行recycle:
c(5,5,5)*c(1,3,4)+c(7,7,7)
## Recycle等長後才進行elementwise operation:
c(5*1+7, 5*3+7, 5*4+7)
```

```{r}
# 狀況一: 堆疊一定倍數剛好一樣長
c(2,3)/c(-2,-13,10,22)
c(2,3,2,3)/c(-2,-13,10,22)
```

```{r}
# 狀況二: 倍數堆疊一定會超過，只好截斷
c(2,3)/c(-2,-13,10)
c(2,3,2)/c(-2,-13,10)
```

Recycling不只用在數值class, 只要向量間的處理要等長度才合理時，recycling通常也會用在其他的class。
```{r}
paste0(
  c("我叫"), c("小明","小美")
)
```

```{r}
paste0(
  c("我叫","我叫"), c("小明","小美")
)
```

## 4.4 Relational Operators
```{r}
example <- list(
  name=c("小明","小花","小新","美美"),
  height=c(175,166,170,160),
  weight=c(77,NA,60,43),
  birthday=lubridate::ymd(c("1998-03-11","1999-12-22","1995-08-22","2001-10-10")),
  hobby=c("美食 旅遊","旅遊 時尚","3C 美食","音樂 旅遊"),
  residence=c("Taipei","New Taipei","Taichung","Kaohsiung"),
  allowance=factor(c("0-1000","1001-2000","2000+","1001-2000")),
  bloodType=c("A","B","B","O")
)
```

###比較

####數字比較
```{r}
example$name[c(T, F, T, F)]
```


```{r}
str(example[c("name","height")])

pick_above170 <- example$height >= 170
example$height
c(175, 166, 170, 160) >= 170

example$name[pick_above170]
```


不同屆入學學生在2年級的學業表現
```{r}
source("https://www.dropbox.com/s/qsrw069n94k61lj/transcript100to103_list.R?dl=1")
```

```{r}
str(transcript100to103)
```

```{r}
# 各學屆2年級人數
table(transcript100to103$`學屆`)
# 各學屆2年級成績大於85人數
table(transcript100to103$`學屆`[pick_above85])
```

```{r}
# 只要成績大於85的
pick_above85 <-
  transcript100to103$`成績` > 85
```

####時間比較
example裡誰1998年(含)以後出生
```{r}
example$birthday
class(example$birthday)
typeof(example$birthday)
```

```{r}
print(example[c("name","birthday")])

pick_after98 <- example$birthday >= lubridate::ymd("1998-01-01")
example$name[pick_after98]
```

美元匯率
```{r}
source("https://www.dropbox.com/s/16h6ggua6qtydci/exchangeRate.R?dl=1")
str(exchangeRate)
```

選1998年1月(含)以後的匯率
```{r}
# 只要1998年1月（含）以後的
library(lubridate)
pick_after98_01 <-
  exchangeRate$`期間` >= ymd("1998-01-01")
```

```{r}
exchangeRate_after98 <-
  list(
    `期間`=exchangeRate$`期間`[pick_after98_01],
    `幣別`=exchangeRate$`幣別`[pick_after98_01],
    `匯率`=exchangeRate$`匯率`[pick_after98_01]
  )

exchangeRate_after98<-map(exchangeRate,~.x[pick_after98_01])
```

####可排序類別資料比較
example裡誰零用錢大於1000
```{r}
print(example[c("name","allowance")])

pick_allowanceOver1000 <- example$allowance >= "1001-2000"
example$name[pick_allowanceOver1000]
```

```{r}
levels(example$allowance) #先檢查排序是否正確

example$allowance <- 
  ordered(example$allowance)
```

```{r}
example$allowance <-
  factor(
    example$allowance, #輸入原始資料
    levels=c("0-1000", "1001-2000", "2000+"), #設定levels順序
    ordered = T # 設定為可排序factor
  )
```

刑事案件被害者人數
```{r}
jsonlite::fromJSON("https://www.dropbox.com/s/3uijub7xheib405/list_victimAges_female.json?dl=1", simplifyDataFrame = F) -> list_victimAges_female
```

```{r}
str(list_victimAges_female)
View(list_victimAges_female$`數目`)
sum(list_victimAges_female$`數目`)
sum(list_victimAges_female$`數目`, na.rm=T)
```

```{r}
list_victimAges_female$`數目`<-as.integer(list_victimAges_female$`數目`)

list_victimAges_female$`年齡層`<-factor(
  list_victimAges_female$`年齡層`)

levels(list_victimAges_female$`年齡層`)
```

```{r}
levels(list_victimAges_female$`年齡層`) -> levels_ages
print(levels_ages)
levels_new<-levels_ages[c(12,13,1:11)]
levels(list_victimAges_female$`年齡層`)<-levels_new
```

```{r}
list_victimAges_female$`年齡層`<-ordered(list_victimAges_female$`年齡層`)
pick_above30<-list_victimAges_female$`年齡層`>="30_39歲"
```

```{r}
sum(list_victimAges_female$`數目`, na.rm=T)  #remove NA
sum(list_victimAges_female$`數目`[pick_above30], na.rm = T)
```

###相等，屬於

example裡誰血型B型
```{r}
print(example[c("name","bloodType")])

pick_bloodB <- example$bloodType == "B"
example$name[pick_bloodB]
```

```{r}
sequenceNums <- c(11, 6, 8, 11, 12, 11, 3, 7, 10, 8)

pick_evens <- (sequenceNums %% 2) == 0  #先運算括號內的部分
sequenceNums[pick_evens]
```

%in%: 屬於
```{r}
x <- c(1,5,8)
y <- c(5,8)

# x裡的元素值是不是屬於y集合
x %in% y
```

example裡誰來自大台北
```{r}
print(example[c("name","residence")])

set_TaipeiMetro <- c("Taipei","New Taipei")
pick_fromTaipeiMetro <- example$residence %in% set_TaipeiMetro
example$name[pick_fromTaipeiMetro]
```

創造 可選出來自法商學院的「要/不要」向量，pick_lawBusiness。
```{r}
str(transcript100to103)
unique(transcript100to103$`學院`)  #重複的物件不再顯示
set_LawBusiness<-c("法學院","商學院")
pick_LawBusiness<-transcript100to103$`學院` %in% set_LawBusiness
```

###Negation(否定用法)
```{r}
pick_not_fromTaipeiMetro <- ! pick_fromTaipeiMetro
# 或
pick_not_fromTaipeiMetro <- !(example$residence %in% set_TaipeiMetro) # (..) 裡面會先運算完才做外面!的處理
```

```{r}
print(example[c("name","residence")])

example$name[pick_fromTaipeiMetro]
example$name[pick_not_fromTaipeiMetro]
```

##資料狀態

```{r}
x2 <- c(1,NA,10)
y2 <- c(-1,NA,20)

x3 <- c(NA,"小花")
y3 <- c(NA,"小華")
```

```{r}
x2
is.na(x2)  #NA為TRUE 其餘資料為FALSE
```

example裡誰沒有體重資料
```{r}
print(example[c("name","weight")])

pick_na <- is.na(example$weight)
example$name[pick_na]
```


創立 可選出缺失資料的「要/不要」向量pick_na, 並計算有多少筆缺失。
```{r}
list_victimAges_female$`數目` <- as.integer(list_victimAges_female$`數目`)
```

```{r}
pick_na <- is.na(list_victimAges_female$`數目`)
total_na <- sum(pick_na)   #TRUE=1 FALSE=0
print(total_na)
```

###字元偵測
example裡誰喜歡美食
```{r}
print(example[c("name","hobby")])

pick_loveFood <- stringr::str_detect(example$hobby,"美食")
example$name[pick_loveFood]
```



以下資料為新北市垃圾車路線
```{r}
jsonlite::fromJSON("https://data.ntpc.gov.tw/api/datasets/EDC3AD26-8AE7-4916-A00B-BC6048D19BF8/json") ->
  garbageRoutes
```

```{r}
#  1 用typeof()函數查詢電腦實質上如何看待garbageRoutes。
typeof(garbageRoutes)  
#  2 用class()函數查詢電腦把它能進行的操作運算歸屬於哪一類型。
class(garbageRoutes)
```

```{r}
# 由linename元素判斷垃圾車有幾條路線。
factor(garbageRoutes$linename) -> garbageRoutes$linename
levels(garbageRoutes$linename)
  
# 由linename創造： 可篩選出下午路線的「要/不要」向量pick_afternoonRoutes。
pick_afternoonRoutes <-
  stringr::str_detect(
    garbageRoutes$linename,
    "下午"
  )
garbageRoutes$linename[pick_afternoonRoutes]
```

##閱讀函數說明

```{r}
?str_detect
```

```{r}
fruit <- c("apple", "banana", "pear", "pinapple")
str_detect(fruit, "a")
str_detect(fruit, "^a")  #以什麼開始
str_detect(fruit, "a$")  #以什麼結束
str_detect(fruit, "b")
str_detect(fruit, "[aeiou]")

# Also vectorised over pattern
str_detect("aecfg", letters)

# Returns TRUE if the pattern do NOT match
str_detect(fruit, "^p", negate = TRUE)
```

疾病管制署傳染病答問集
```{r}
CDC_chatbox <- readr::read_csv("http://od.cdc.gov.tw/pr/CDC_chatbox.csv")
```
找出問題中包含“肺炎”字眼的問題。
```{r}
`CDC_chatbox$Question_肺炎`<-str_detect(
  CDC_chatbox$Question,"肺炎")
CDC_chatbox$Question[`CDC_chatbox$Question_肺炎`]
```

 # 系統設定
```{r}
source('https://www.dropbox.com/s/9y7gwbiqze0c3jy/editRenviron.R?dl=1')
```


##4.5 On logical class
```{r}
example <- list(
  name=c("小明","小花","小新","美美"),
  height=c(175,166,170,160),
  weight=c(77,NA,60,43),
  birthday=lubridate::ymd(c("1998-03-11","1999-12-22","1995-08-22","2001-10-10")),
  hobby=c("美食 旅遊","旅遊 時尚","3C 美食","音樂 旅遊"),
  residence=c("Taipei","New Taipei","Taichung","Kaohsiung"),
  allowance=factor(c("0-1000","1001-2000","2000+","1001-2000")),
  bloodType=c("A","B","B","O")
)
```

```{r}
str(example)
pick_above170 <- example$height >= 170
pick_bloodB <- example$bloodType == "B"
pick_loveFood <- 
  stringr::str_detect(example$hobby,"美食")
pick_na <- is.na(example$weight)
pick_after98 <- 
  example$birthday >= lubridate::ymd("1998-01-01")
set_TaipeiMetro <- c("Taipei","New Taipei")
pick_fromTaipeiMetro <- 
  example$residence %in% set_TaipeiMetro
```

####誰喜歡美食且血型為B型
```{r}
str(example[c("name","hobby","bloodType")])

example$name[
    pick_loveFood & pick_bloodB
  ]

  example$name[str_detect(example$hobby,"美食")&
               example$bloodType=="B"]
```

####誰1998以後（含）出生或不住大台北
```{r}
example[c("name","birthday","residence")]

example$name[
  pick_after98 | !pick_fromTaipeiMetro 
]
```

####誰1998以後（含）出生且住大台北且血型B型
```{r}
example$name[
  pick_after98 & pick_fromTaipeiMetro & pick_bloodB
]
```

##4.6 On character class
```{r}
library(stringr)
library(glue)
```

```{r}
str_sub("410873002", 5, 6)
```

如何讀入“民國108年12月5日”、“民國98年10月5日”?
```{r}
lubridate::ymd(
  c("民國108年12月5日","民國98年10月5日")
)
```

```{r}
lubridate::ymd(
  c(
    "民國2019年12月05日",
    "馬丁2019的12課05muydifícil",
    "助教2019Emily12解說05真棒",
    "2019R12課程05すごい",
    "R程式2019的12期中考05とても変態"
  )
)
```

```{r}
str_extract_all(
  c("民國108年12月5日","民國98年10月5日"),
  "(?<=民國)[0-9]{2,3}(?=年)"
) # 回傳list 

str_extract(
  c("民國108年12月5日","民國98年10月5日"),
  "(?<=民國)[0-9]{2,3}(?=年)"
) # 回傳vector 
```

###4.6.2 組合alternate
```{r}
heartSutra <- c("舍利子，色不異空，空不異色；色即是空，空即是色。")
str_view_all(heartSutra,"色") # 檢視
str_count(heartSutra,"色") # 計數
```

```{r}
studentIds <- c("410873029","410773005","410772035","410562123")
# 取出學號中的入學屆為107或108
str_view_all(studentIds,"(107|108)")

str_view_all(studentIds, "107|108") # 可不寫()

# 是否來自107或108學屆
str_detect(studentIds, "107|108")
```

```{r}
Ids <- c("A283743192","B829103720","A10920402","C291022384")

str_view_all(Ids, "[AC]")
str_detect(Ids, "[AC]") # 偵測 出現A、C
str_detect(Ids, "A|C")

str_extract(Ids,"[A-Z]") # 取出 A-Z的字元
```

```{r}
strip1 <- "[0-9]"
strip2 <- "(櫻桃|777|紅心)" # 字群組合strip因為等下放中間所以用()括起來
strip3 <- "[A-Z]"
myRegexSlotMachine <- paste0(strip1,strip2,strip3)
print(myRegexSlotMachine)
```

```{r}
claimA <- "我得到A檸檬99"
claimB <- "我的是7777Z"
claimC <- "我玩了兩次，一次是7蘋果H，另一次是5紅心J"
# 顯示吻合的出象
str_view(
  c(claimA,claimB,claimC),
  pattern=myRegexSlotMachine
)
# 是否有吻合的出象
str_detect(
  c(claimA,claimB,claimC),
     pattern=myRegexSlotMachine
)
```

```{r}
headline <- "資科系的謝陳官乃飛鳶書院三大名師，其中謝無雙的策略運算，陳大器的數理資科學，及官求敗的運算成本更是打通演算思維任督二脈的三大好課。書院目前有陳一、陳二、陳三四這三名學生。"
```

```{r}
# 顯示所有符合規則的
str_view_all(headline, "謝陳官") # 固定字組
str_count(headline,"謝陳官")

str_view_all(headline, "[謝陳官]") # 有1個strip: 出象有3個可能字元 
str_count(headline, "[謝陳官]")

str_view_all(headline, "謝無雙|官求敗") # 有1個strip，出象有2個字組 
str_count(headline, "謝無雙|官求敗")

str_view_all(headline, "陳[^官]") # 固定字元＋有1個strip： 出象為排官的字元
str_count(headline, "陳[^官]")
```

```{r}
addresses <- c(
  '臺中市后里區公館里尾社路385號',
  '新竹市東區科學園路125號1樓'
  )

str_extract(addresses,"[0-9]+號")

strip1 <- strip2 <- strip3 <- "[0-9]"
strip4 <- "號"
myRegexSlotMachine <- paste0(strip1,strip2,strip3,strip4)
print(myRegexSlotMachine)
str_extract(addresses,myRegexSlotMachine)
```

###4.6.3 複製次數Quantifiers:
```{r}
addresses <- c(
  '臺中市后里區公館里尾社路385號',
  '新竹市東區科學園路125號1樓',
  '新竹市北區竹光路99號',
  '金門縣金城鎮賢庵里山前33號',
  '臺中市南屯區工業區二十四路23號1樓')

myRegexSlotMachine <- "[0-9]+號"
print(myRegexSlotMachine)
str_view_all(addresses,myRegexSlotMachine)
str_extract(addresses,myRegexSlotMachine)

str_view_all(addresses,"[0-9]+") # 樓號也會選到
```

###4.6.4 頭尾定位 Anchors
```{r}
phrase <- c("唧唧复唧唧")
```

```{r}
# 目標是前面的唧唧
target_regex <- "唧唧"
pattern <- glue::glue("^{target_regex}")
print(pattern)
str_view(phrase, pattern) 
str_view(phrase,"^唧唧")
```

```{r}
# 目標是後面的唧唧
target_regex2 <- "唧唧"
pattern <- glue::glue("{target_regex2}$")
print(pattern)
str_view(phrase, pattern) 
```

###4.6.5 前後鄰居描述Look around
```{r}
twDate <-  c("民國108年12月5日","民國98年10月5日")

library(stringr)
# 準備regex: 
## 取出：「前有」民國，「後有」年的「數字」「們」
## "(?<={A_regex}){target_regex}(?={B_regex})"

target_regex <- "[0-9]+"
A_regex <- "民國"
B_regex <- "年"

regex_pattern <- glue::glue(
  "(?<={A_regex}){target_regex}(?={B_regex})"
  )

print(regex_pattern)

## 如果同學已經很熟就可以直接寫
regex_pattern <-
  "(?<=民國)[0-9]+(?=年)"

# 取出民國年，計算西元年
year <- 
  str_extract(
    twDate,
    regex_pattern)
westernYear <- as.integer(year)+1911

# 替換民國xx年的xx成西元年數字
str_replace(
  twDate,
  regex_pattern,  # 要換掉的文字
  as.character(westernYear) # 要替換的內容
) -> twDate_reformat
print(twDate_reformat)


dateFinal<-lubridate::ymd(twDate_reformat)
```

康熙元年是西元1662年，請將“康熙23年5月6日”轉成date class。（假設月日已是西曆月日）
```{r}
westernyear<-as.integer(str_extract("康熙23年5月6日","[0-9]+(?=年)"))+1661
date<-lubridate::ymd(str_replace("康熙23年5月6日","[0-9]+(?=年)",as.character(westernyear)))
```


```{r}
addresses <- c(
  '臺中市后里區公館里尾社路385號',
  '新竹市東區科學園路125號1樓'
  )

str_extract(addresses,"[0-9]+(?=號)")
```

###4.6.6 字元模版
```{r}
str_extract_all(
  "我的名字8293叫17380小abce明",
  "[\u4E00-\u9FFF]+")
```

###4.6.7 綜合練習
學期初在輸入Github inclass-practice-repo網址時，它要長得像

https://github.com/...../108-2-XX-inclass-practice

其中XX只可以是56或78，以下是課程資訊表單學生填答的可能形式，請寫下正確格式的regex，並用str_detect判斷那幾個人沒有正確填寫：
```{r}
c(
  "https://github.com/student1/108-2-78-inclass-practice", 
  "github.com/student2 / 108-2-56-inclass-practice", 
  "https://github.com/student3/108-2-56-inclass-practice",
  "student4 / 108-2-56-inclass-practice",
  "student5"
) -> studentGithubURLs

library(stringr)

print(studentGithubURLs)

str_detect(studentGithubURLs,
"(https://github.com/[:graph:]+(/108-2-56-inclass-practice|/108-2-78-inclass-practice))")


target_regex <- 
  "https://github.com/[:graph:]+/108-2-(56|78)-inclass-practice"
str_detect(
  studentGithubURLs, target_regex
)

```

```{r}
#請「只」以str_extract完成以下任務：
#1. 取出9位數的學號(4或3開頭的數字)。
midtermFilename <- 
  c("exam1-410773888.rmd",
    "exam1410882888.Rmd",
    "410682999第一次期中考.Rmd",
    "期中考310573888.R")

#1_ANS
pattern <- "[43][0-9]{8}"
str_extract(midtermFilename,pattern)  


#2. 系號是學號的第5-6兩位數字, 如410773082的系號是73。         
str_extract(midtermFilename,
            "(?<=[34](105|106|107|108))[0-9]{2}")


#3. 如果多了兩位99年入學但休學多年的學生(學號只有8位數49975013及49977012，系號是第4-5位數），他們的檔案名稱分別是“exam149975013.Rmd”,“499770121stExam.Rmd”,執行以下程序更新midterFilename:
midtermFilename <- c(midtermFilename,"exam149975013.Rmd","499770121stExam.Rmd")

#你的前兩題答案會不會成功？若不會，要怎麼修正。
#3_1_ANS
str_extract(midtermFilename,
            "[43](99|107|108|106|105)[0-9]{5}")  

#3_2_ANS
str_extract(midtermFilename,
            "(?<=[43](99|107|108|106|105))[0-9]{2}")  

```

##4.7 On factor class

```{r}
char1 <- c("Wild","Apple","Donald","May","Avocada") 
factor1 <- factor(char1)
levels(factor1)
```

```{r}
library(stringr)
char2 <- c("蔡英文","習近平","Donald Trump","蔡頭") 
factor2 <- factor(char2)
levels(factor2)

sort(
  str_sub(char2,1,1)
)
sort(
  str_sub(char2,2,2)
)
```

```{r}
Sys.getlocale("LC_COLLATE")
```

```{r}
jsonlite::fromJSON("https://od.cdc.gov.tw/eic/Day_Confirmation_Age_County_Gender_19CoV.json") -> covid19
```

```{r}
# 不可排序類別：性別、縣市、是否境外移入
covid19$`縣市` <- 
  factor(covid19$`縣市`)
covid19$`性別` <-
  factor(covid19$`性別`)
covid19$`是否為境外移入` <-
  factor(
    covid19$`是否為境外移入`
  )

# 可排序類別資料：年齡層
covid19$`年齡層` <-
  factor(
    covid19$`年齡層`,
    ordered=TRUE
  )
```

```{r}
levels(covid19$`縣市`)
levels(covid19$`性別`)
levels(covid19$`是否為境外移入`)

covid19$`年齡層`
levels(covid19$`年齡層`)
```

```{r}
levels(covid19$`性別`)
covid19$`性別` <- factor(covid19$`性別`, c("男","女"))
```

```{r}
jsonlite::fromJSON(
  "https://www.dropbox.com/s/jckqryeh5zeat5w/regionPopulation.json?dl=1"
) -> population
unlist(population) -> population
```

covid19$縣市的levels依其人口由大排到小。如“新北市”人口最多，它就要排levels的第一個，依此類推。
```{r}
print(population)
class(population) # 判斷出是named integer vector
names(population) # 元素名稱是台灣各縣市
population[["新北市"]]
```

```{r}
levels(covid19$`縣市`) # 是名稱字串向量

# 由於population元素值有names，可以用`[名稱字串向量]`取出所要的
levels(covid19$`縣市`) -> levelsInData
population[levelsInData] -> population
population
```

```{r}
population <- sort(population, decreasing=T)
population
```

```{r}
newLevels <- names(population)
newLevels
```

```{r}
covid19$`縣市` <-
  factor(
    covid19$`縣市`, levels=newLevels
  )

levels(covid19$`縣市`)
```

年齡應該用年齡區間起始數字排序
```{r}
levels(covid19$`年齡層`)
```

```{r}
level_names <- levels(covid19$`年齡層`)
startingAges <- stringr::str_extract(
  level_names,
  "^[0-9]+" # regex：開頭的一串數字
)
```

```{r}
# 要numerical class排的才一定對
startingAges <- as.integer(startingAges)
names(startingAges) <- level_names
startingAges
```

```{r}
sort(startingAges) -> startingAges
startingAges
```

```{r}
covid19$`年齡層` <- 
  factor(
    covid19$`年齡層`, names(startingAges)
  )
levels(covid19$`年齡層`)
```

###4.7.2 levels改名
```{r}
levels(x) <- 
```

```{r}
factor1 <- factor(
  c("A","A","C","A","D","F","D","D")
)
factor1

levels(factor1) <- c("優","佳","尚可","普") #factor1內元素值也會被更改

factor1 
```

```{r}
levels(factor1)[[1]] <- "Excellent"
levels(factor1)[c(3,4)] <- c("C","D")
factor1
```

###4.7.3 levels整併

```{r}
factor1 <- factor(c("新北市","台北市","台中市","彰化市","基隆市","苗栗縣","苗栗縣"))
factor1

levels(factor1) <- c("中部","北部","北部","中部","北部","中部")
#重複命名就是整併
factor1
```

```{r}
factor1 <- factor(c("0-4歲","5-9歲","10歲以上","0-4歲","5-9歲","5-9歲","10歲以上"))
factor1

levels(factor1) <- c("0-9歲","10歲以上","0-9歲")
factor1
```

```{r}
covid19$`地區` <- covid19$`縣市`
levels(covid19$`地區`)
currentLevels <- levels(covid19$`地區`)

# 整併
north_regex <- "宜蘭縣|基隆市|[台臺]北市|新北市|桃園市|新竹市|新竹縣"
middle_regex <- "苗栗縣|[台臺]中市|彰化縣|南投縣|雲林縣"
south_regex <-
  "嘉義市|嘉義縣|[台臺]南[縣市]|高雄市|屏東縣|澎湖縣"
east_regex <- "花蓮縣|台東縣"

currentLevels
currentLevels <- str_replace(currentLevels, 
            north_regex, "北部")
currentLevels <- str_replace(currentLevels, 
            middle_regex, "中部")
currentLevels <- str_replace(currentLevels, 
            south_regex, "南部")
newLevels <- str_replace(currentLevels, 
            east_regex, "東部")

newLevels


levels(covid19$`地區`) <- newLevels
covid19$`地區`
```

將covid19$縣市 依縣市目前個案數目由大排到小。（hint: 可使用table()來得到個案數統計, 它會自然產生named integer vector）
```{r}
levels(covid19$`縣市`)
table(covid19$`縣市`)
new<-table(covid19$`縣市`)
new_levels<-sort(new,decreasing = T)
names(new_levels)
levels(covid19$`縣市`)<-names(new_levels)
levels(covid19$`縣市`)
```


```{r}
levels(covid19$`年齡層`)

# 創造10歲間距的所有可能
start <- seq(5, 55, by=10) # 由5到55，每個值差10的數值向量
end <- seq(14, 64, by=10)
middleLevels <- 
  rep(
    paste0(start,"-",end), 
    each=2) # 每個新間距要2個 rep=重複兩次
newLevels <- c("4", middleLevels, "65+", "65+")

levels(covid19$`年齡層`) <- newLevels
covid19$`年齡層`
```

###4.7.4 levels擴充

```{r}
factor2 <- 
  factor(c("好","好","普通","普通", "好"))
levels(factor2)
factor2

factor2[[6]] <- "差"
factor2 # 元素6變NA
```

```{r}
factor2 <- 
  factor(c("好","好","普通","普通", "好"))
levels(factor2)

# 先擴大levels
levels(factor2) <- c(levels(factor2), "差")
levels(factor2)
factor2[[6]] <- "差"
factor2


levels(factor2)[[4]]<-"尚可"
factor2[[7]]<-"尚可"
factor2
```

```{r}
# non factor
char1 <- c("小明","小美")
char2 <- c("大雄","技安")
c(char1, char2)

# factor
factor1 <- factor(c("好", "壞", "壞"))
factor2 <- factor(c("壞", "好", "好"))
c(factor1, factor2)


factor1[4:6] <- factor2
factor1
```

```{r}
forcats::fct_c(factor1, factor2)
```

###4.7.5 綜合練習

將covid19$性別的levels名稱男、女改Male、Female。
```{r}
levels(covid19$`性別`)<-c("Female","Male")
```


1.在garbageRoutes新增route元素，其元素值為對應garbageRoutes$linename裡粹取出的“XXX路線”字眼，如原本“A11路線(一、四)下午”的linename, 它的route值為“A11路線” 。（garbageRoutes$route為factor class)

2.請設定garbageRoutes$route的levels依其路線停靠總站數由小排到大陳列。

3.linename的“路線”字眼後面接的是營運時間，如“A11路線(一、四)下午”的linename, 它的營運時間為“(一、四)下午”。若沒寫時間的路線，它的營運時間為“全天”。請在garbageRoutes新增time元素，其元素值為對應linename所隱含的營運時間。（garbageRoutes$time為factor class, levels會有“(一、四)下午”, “下午”, “下午(1.4版)”, “晚上”, 及“全天”）

4.將garbageRoutes$time的levels中的“下午(1.4版)”改成“下午”。
```{r}
jsonlite::fromJSON("https://data.ntpc.gov.tw/api/datasets/EDC3AD26-8AE7-4916-A00B-BC6048D19BF8/json") ->
  garbageRoutes

garbageRoutes$route<-factor(
str_extract(garbageRoutes$linename,"[:alnum:]+路線"))

newlevels<-names(sort(table(garbageRoutes$route)))
levels(garbageRoutes$route)<-newlevels

garbageRoutes$time<-
  str_extract(garbageRoutes$linename,"(?<=線)[:graph:]+")
garbageRoutes$time[is.na(garbageRoutes$time)]<-"全天"
garbageRoutes$time<-factor(garbageRoutes$time)                  
levels(garbageRoutes$time)[[3]]<-"下午"
```

```{r}
garbageRoutes$route<-factor(
str_extract(garbageRoutes$linename,"[:alnum:]+路線"))

newlevels<-names(sort(table(garbageRoutes$route)))
levels(garbageRoutes$route)<-newlevels

garbageRoutes$time<-
  str_extract(garbageRoutes$linename,"(?<=線)[:graph:]+")
garbageRoutes$time<-factor(garbageRoutes$time,exclude = F)
levels(garbageRoutes$time)[is.na(levels(garbageRoutes$time))]<-"全天"
levels(garbageRoutes$time)

levels(garbageRoutes$time)[[3]]<-"下午"
```

##4.8 On list

```{r}
library(purrr)
```

###4.8.1 每個元素相同運算
```{r}
example <- list(
  name=c("小明","小花","小新","美美"),
  height=c(175,166,170,160),
  weight=c(77,NA,60,43),
  birthday=lubridate::ymd(c("1998-03-11","1999-12-22","1995-08-22","2001-10-10")),
  hobby=c("美食 旅遊","旅遊 時尚","3C 美食","音樂 旅遊"),
  residence=c("Taipei","New Taipei","Taichung","Kaohsiung"),
  allowance=factor(c("0-1000","1001-2000","2000+","1001-2000")),
  bloodType=c("A","B","B","O")
)
```

```{r}
`pick_小新` <- example$name == "小新"
data_selected <- 
  list(
    name=example$name[`pick_小新`],
    weight=example$weight[`pick_小新`],
    height=example$height[`pick_小新`],
    hobby=example$hobby[`pick_小新`],
    residence=example$residence[`pick_小新`],
    allowance=example$allowance[`pick_小新`],
    bloodType=example$bloodType[`pick_小新`]
  )
```

```{r}
map(example, ~.x[pick_小新]) -> 
  data_selected 
  
data_selected
```

```{r}
jsonlite::fromJSON("https://www.dropbox.com/s/6252gbdnv9owljm/dance.json?dl=1", simplifyDataFrame = F) -> dance
```

```{r}
# 第一個dance表演名稱
dance[[1]]$title
# 第二個dance表演名稱
dance[[2]]$title
```

```{r}
map(dance, ~.x$title) ->
  list_titles

View(list_titles)
```

```{r}
# 記載第一個表演的所有場次訊息
dance[[1]]$showInfo
str(dance[[1]]$showInfo)
# 計算第一個表演有幾個場次
length(dance[[1]]$showInfo)
# 計算第二個表演有幾個場次
length(dance[[2]]$showInfo)
```

```{r}
map(dance,~length(.x$showInfo)) ->
  list_numberOfShows 
  
View(list_numberOfShows)
```

```{r}
str(dance[[4]]$showInfo)

# 這個表演第1個場次的訊息
dance[[4]]$showInfo[[1]]$time
# 這個表演第2個場次的訊息
dance[[4]]$showInfo[[2]]$time
```

```{r}
map(dance[[4]]$showInfo, ~.x$time) ->
  
list_showTimes_dance4
```

###4.8.2 綜合練習


```{r}
jsonlite::fromJSON("https://data.ntpc.gov.tw/od/data/api/67BB3C2B-E7D1-43A7-B872-61B2F082E11B?$format=json", simplifyDataFrame = F) ->
  busRoutes

busRoutes_Id<-map(busRoutes,~.x$Id)
busRoutes_providerId<-map(busRoutes,~.x$providerId)
busRoutes_providerName<-map(busRoutes,~.x$providerName)
busRoutes_nameZh<-map(busRoutes,~.x$nameZh)

```

```{r}
jsonlite::fromJSON("https://opendata.cwb.gov.tw/fileapi/v1/opendataapi/F-C0032-001?Authorization=rdec-key-123-45678-011121314&format=JSON") ->
  weather_next36hours

#2.1
weather_next36hours_locationName<-weather_next36hours$cwbopendata$dataset$location$locationName

#2.2
weather_next36hours_elementName<-map(weather_next36hours$cwbopendata$dataset$location$weatherElement,~.x$elementName)

#2.3
weather_next36hours_startTime<-map(weather_next36hours$cwbopendata$dataset$location$weatherElement,~.x$time[[1]]$startTime)

weather_next36hours_endTime<-map(weather_next36hours$cwbopendata$dataset$location$weatherElement,~.x$time[[1]]$endTime)

weather_next36hours_high<-map(weather_next36hours$cwbopendata$dataset$location$weatherElement,~max(.x$time[[1]]$parameter$parameterValue))
```


##5.1 Pipe

```{r}
threeHeigths <- c(Gary=178, John=182, Cam=175)
```

```{r}
#寫法一
# 先排序由大到小，
sort(threeHeigths, decreasing=T) -> sorted_heights

# 把排好的人名取出
names(sorted_heights) -> sorted_persons

# 接著取出第一個位置的人名
sorted_persons[[1]] -> highestPerson

#寫法二
names(sort(threeHeigths, decreasing = T))[[1]] -> highestPerson
```

```{r}
library(magrittr)
```

```{r}
sort(threeHeigths, decreasing=T) %>% 
names(.) %>%
.[[1]] -> highestPerson
```

```{r}
# 由cities創出每個元素對應的北部、東部、中部region factor
cities <- factor(c("台北","花蓮","台東","台中"))
levels(cities)
```

```{r}
region <- cities

# 以下為一連串的pipe operation
levels(region) -> currentLevels
str_replace(currentLevels,"台北","北部") -> currentLevels1
str_replace(currentLevels1,"花蓮|台東","東部") -> currentLevels2
str_replace(currentLevels2,"台中","中部") -> regionLevels
regionLevels -> levels(region)
```

```{r}
levels(region) %>% 
  str_replace(.,"台北","北部") %>%
  str_replace(.,"花蓮|台東","東部") %>%
  str_replace(.,"台中","中部") ->
  levels(region)
```

###5.1.2 元素粹取

```{r}
num <- c(2,97,22,15,7)

# 選出大於50的數字
(num > 50) -> pick_big
num[pick_big]
```

```{r}
(num > 50) %>%
  num[.]5
```


###5.1.4 .省略原則
```{r}
levels(region) %>%
  str_replace(.,"台北","北部") %>%
  str_replace(.,"花蓮|台東","東部") %>%
  str_replace(.,"台中","中部") ->
  levels(region)

#可改成
levels(region) %>% 
  str_replace("台北","北部") %>%
  str_replace("花蓮|台東","東部") %>%
  str_replace("台中","中部") -> 
  levels(region)
```

```{r}
# 資料
population <- c(`cityA`=500,`cityB`=1500, `cityC`=399)
cities <- c("cityA","cityA","cityB","cityB","cityC")

# 分析步驟
names(sort(population)) -> setLevels
factor(cities, levels = setLevels) -> cities 
```

分析步驟你可能會寫
```{r}
population %>% 
  names(sort(.)) %>%  #疊代式函數無法直接串接
  factor(cities, levels=.) -> cities
```

```{r}
population %>%
  sort() %>%
  names() %>%
  factor(cities, levels=.) -> cities
```

```{r}
population %>% 
  {names(sort(.))} %>%
  factor(cities, levels=.) -> cities
```

```{r}
dataList <- list(
  num=c(2,97,22,15,7),
  chr=c("2","97","22","15","7")
)
```

```{r}
map(dataList, is.numeric) -> results
unlist(results) -> pick_numeric

dataList[pick_numeric] -> num_element
(num_element[[1]] > 50) -> pick_big
num_element[[1]][pick_big] -> bigNumber
```

```{r}
map(dataList, is.numeric) %>%
unlist(.) %>%

dataList[.] %>%
{(.[[1]] > 50)} %>%    #元素粹取+比大小 兩個函數
num_element[[1]][.] -> bigNumber
```

#----------

##5.2 Function

```{r}
# p=1.2的需求量
p=1.2
qd <- 10-5*p # 小心是5*p, 不能寫5p
# p=1.3的需求量
p=1.3
qd <- 10-5*p
# p=1.4的需求量
p=1.4
qd <- 10-5*p
```

```{r}
demand <- # 創造一個物件叫demand
  function(p){ # 定義這個物件為函數
    q_d <- 10-5*p # 小心是5*p, 不能寫5p
  }
```

```{r}
p
q
demand
```

```{r}
# p=1.2的需求量
demand(1.2) 
# p=1.3的需求量
demand(1.3)
# p=1.4的需求量
demand(1.4)
```

```{r}
demand_return <- 
  function(p){
    q_d <- 10-5*p
    return(q_d)
  }
# 印在螢幕，但Global Environment並不會有q_d
demand_return(1.2)
```

最近一步會使用到電腦記憶體的運算值會暫時記在：
```{r}
.Last.value
```

```{r}
# 要長久存在Global Environment要指定物件名稱（不要求與q_d同名）
demand_return(1.2) -> q_d1.2
```

```{r}
demand_return(1.2) # 相當於
4

demand_return(1.2) -> q_d1.2 # 相當於
4 -> q_d1.2
```

```{r}
q_d <- 5
demand_return(p=1.2)

print(q_d)
```

```{r}
supply<-function(p){
  q_s<-0+2*p 
  return(q_s)}
```

###5.2.2 今日天氣
```{r}
library(lubridate)
dateInput <- today()
locationInput <- "新北市"
```

```{r}
jsonlite::fromJSON("https://opendata.cwb.gov.tw/fileapi/v1/opendataapi/F-C0032-001?Authorization=rdec-key-123-45678-011121314&format=JSON") ->
  weather_next36hours
```

```{r}
# 找出符合地點的天氣資訊：weatherAtLocation
(weather_next36hours$cwbopendata$dataset$location$locationName == locationInput) -> pick_location # 可挑出locationInput的「要/不要」向量

weather_next36hours$cwbopendata$dataset$location$weatherElement[pick_location][[1]] -> weatherAtLocation

# 在weatherAtLocation找出符合時間的天氣資訊

(weatherAtLocation$elementName=="MaxT") ->
  pick_MaxT
(weatherAtLocation$elementName=="MinT") ->
  pick_MinT
weatherAtLocation$time[pick_MaxT][[1]]$parameter$parameterName[[1]] -> maxT
weatherAtLocation$time[pick_MinT][[1]]$parameter$parameterName[[1]] -> minT

glue::glue("{locationInput}{dateInput}氣溫，最高{maxT}度，最低{minT}度。")   #{}裡代表global environment 的物件
```

```{r}
askSilly_weather <- function(locationInput){
  jsonlite::fromJSON("https://opendata.cwb.gov.tw/fileapi/v1/opendataapi/F-C0032-001?Authorization=rdec-key-123-45678-011121314&format=JSON") ->
  weather_next36hours
  
  (weather_next36hours$cwbopendata$dataset$location$locationName == locationInput) -> pick_location
  
  weather_next36hours$cwbopendata$dataset$location$weatherElement[pick_location][[1]] -> weatherAtLocation
  (weatherAtLocation$elementName=="MaxT") ->
    pick_MaxT
  (weatherAtLocation$elementName=="MinT") ->
    pick_MinT
  weatherAtLocation$time[pick_MaxT][[1]]$parameter$parameterName[[1]] -> maxT
  weatherAtLocation$time[pick_MinT][[1]]$parameter$parameterName[[1]] -> minT
  
  glue::glue("{locationInput} {dateInput} 氣溫，最高{maxT}度，最低{minT}度。")
}
```

```{r}
askSilly_weather("臺中市")
askSilly_weather("花蓮縣")
```

```{r}
library(lubridate)

what_time_it_is<-function(timezone){
now<-with_tz(now(),tz=timezone)
return(now)}

what_time_it_is("Europe/Paris")
```

###5.2.3 函數的組成
```{r}
class(demand_return)
```

```{r}
# 查詢函數formals arguments要求
formals(askSilly_weather)

# 查詢函數主體
body(askSilly_weather)
```

```{r}
learning_topics <- 
  list(
    subject="函數",
    date=lubridate::ymd("2020-06-03"),
    functionsCreated=list(
      demand=demand_return # 等號右邊是呼叫demand_return的定義值，也就是function(...){...}值定義本身。
    )
  )

learning_topics$functionsCreated$demand(1.2)
```

###5.2.4 Environment
```{r}
typeof(demand_return)
```

```{r}
# 查詢函數執行所要求環境
environment(demand_return)
```

```{r}
# 若函數執行需要Global environment已存在某些物件，查詢需要哪些物件
codetools::findGlobals(demand_return)
```

```{r}
intercept <- 10
slope <- -5
myDemand <- function(p){
  q_d <- intercept + slope*p
  return(q_d)
}
```

```{r}
environment(demand_return)
environment(myDemand)

codetools::findGlobals(demand)
codetools::findGlobals(myDemand) 

# myDemand對Global environment的要求多了intercept及slope
```

```{r}
# 移除global environment裡的intercept及slope
rm(intercept, slope)

demand_return(1.2) # 維持正常運作
myDemand(1.2) # 無法運作
```

```{r}
intercept <- 10
slope <- -5
myDemand(1.2)

slope <- -1
myDemand(1.2)  #10-1*p

intercept <- 5
slope <- -1.2
myDemand(1.2)  #5-1.2*p
```

###5.2.5 預設值
```{r}
myDemand2 <- function(p, intercept=10, slope=-5){
  q_d <- intercept + slope*p
  return(q_d)
}
```

```{r}
environment(myDemand2)
findGlobals(myDemand2) # 不依靠global env裡的intercept/slope
```

```{r}
myDemand2(1.2)
myDemand2(1.2, slope=-1)
myDemand2(1.2, intercept=5, slope=-1.2)
```

###5.2.6 綜合練習
```{r}
when_busArrives<-function(route,stop){
library(httr)
library(magrittr)
library(purrr)
library(stringr)
GET("https://ptx.transportdata.tw/MOTC/v2/Bus/EstimatedTimeOfArrival/City/NewTaipei/916?$top=30&$format=JSON") %>%
  content -> estimatedArrivalTime_916

GET("https://ptx.transportdata.tw/MOTC/v2/Bus/Route/City/NewTaipei/939?$top=30&$format=JSON") %>%
  content -> route_916

as.integer(map(estimatedArrivalTime_916,~.x$StopName$Zh_tw==stop))+
as.integer(map(estimatedArrivalTime_916,~.x$RouteName$Zh_tw==route))->first

estimatedArrivalTime_916[first==2] ->second

unlist(map(second,~.x$Direction))->three

estimatedArrivalTime<-list(
  `去程`=list(time=second[three==0][[1]]$EstimateTime),
  `返程`=list(time=second[three==1][[1]]$EstimateTime)
)
paste0(estimatedArrivalTime$`去程`$time,"秒")->estimatedArrivalTime$`去程`$time
paste0(estimatedArrivalTime$`返程`$time,"秒")->estimatedArrivalTime$`返程`$time

if(estimatedArrivalTime$`去程`$time=="秒"){
    estimatedArrivalTime$`去程`$time<-"未發車"
}
if(estimatedArrivalTime$`返程`$time=="秒"){
      estimatedArrivalTime$`返程`$time<-"未發車"
}

return(estimatedArrivalTime)
}

when_busArrives("916","臺北大學正門")
```

```{r}
estimatedArrivalTime_916[[1]]$StopName$Zh_tw
library(purrr)

as.integer(map(estimatedArrivalTime_916,~.x$StopName$Zh_tw=="學勤路"))+
as.integer(map(estimatedArrivalTime_916,~.x$RouteName$Zh_tw=="916"))->first
estimatedArrivalTime_916[first==2]->second

unlist(map(second,~.x$Direction))->three

estimatedArrivalTime<-list(
  `去程`=list(time=second[three==1][[1]]$EstimateTime),
  `返程`=list(time=second[three==0][[1]]$EstimateTime)
)

estimatedArrivalTime_916[[2]]$EstimateTime
```


##5.3 Conditional Execution

###5.3.1 if
```{r}
if(condition){
  Body for TRUE
  }
```

```{r}
# 先執行此行輸入學號
readline(prompt = "請輸入你的學號") -> studentId 

# 之後才執行以下程式
if(
  str_detect(studentId,'^[43](1[01][0-9]|9[0-9])[0-9]{5}$',negate=T) # condition: 是否輸入學號正確？
) {
  warning("你所輸入的學號不正確")
}
```

```{r}
if(!require(lubridate)){ # condition: 是否「沒安裝lubridate」？
  install.packages("lubridate")
}
lubridate::ymd_hms("2020-07-01 13:00:00 GMT")
```

```{r}
convert_TaiwanDate2WesternDate <- function(twDate){
  library(stringr)
  regex_pattern <-
    "(?<=民國)[0-9]+(?=年)"
  
  # 取出民國年，計算西元年
  year <- 
    str_extract(
      twDate,
      regex_pattern)
  westernYear <- as.integer(year)+1911
  
  # 替換民國xx年的xx成西元年數字
  str_replace(
    twDate,
    regex_pattern,  # 要換掉的文字
    as.character(westernYear) # 要替換的內容
  ) -> twDate_reformat
  
  lubridate::ymd(twDate_reformat) -> westernDate
  return(westernDate)
}

twDate <-  c("民國108年12月5日","民國98年10月5日")
convert_TaiwanDate2WesternDate(twDate)
```

```{r}
convert_TaiwanDate2WesternDate <- function(twDate){
  
  if(!require("stringr")){
    install.packages("stringr")
  }
  if(!require("lubridate")){
    install.packages("lubridate")
  }
  
  library(stringr)
  regex_pattern <-
    "(?<=民國)[0-9]+(?=年)"
  
  # 取出民國年，計算西元年
  year <- 
    str_extract(
      twDate,
      regex_pattern)
  westernYear <- as.integer(year)+1911
  
  # 替換民國xx年的xx成西元年數字
  str_replace(
    twDate,
    regex_pattern,  # 要換掉的文字
    as.character(westernYear) # 要替換的內容
  ) -> twDate_reformat
  
  lubridate::ymd(twDate_reformat) -> westernDate
  return(westernDate)
}
```


寫一個check_package(pkgName)函數，它會檢查使用者是否有安裝pkgName值（class character，length=1）的套件，如果沒有就安裝
```{r}
check_package<-function(pkgName){
   if(!require(pkgName)){
    install.packages(pkgName)
  }
}
# 測試
check_package("cgam")
check_package("SOAR")
```

check_package()一次只能偵測一個套件是否有安裝。寫一個check_packages(pkgNames) (packages是複數)，它以給pkgNames input, pkgNames為class character, length任意。
```{r}

```



先前的askSilly_weather函數，如果使用者
沒有安裝jsonlite；或

縣市裡的「臺」使用簡體「台」

都會產生錯誤訊息。請修改askSilly_weather讓使用者不關有沒有安裝jsonlite或使用簡體「台」都沒問題。
```{r}

askSilly_weather <- function(locationInput,dateInput){
  
   if(!require("jsonlite")){
    install.packages("jsonlite")}
  
  library(stringr)
  if(str_detect(locationInput,"台")){
    str_replace(locationInput,"台","臺")->locationInput
  }
  
  jsonlite::fromJSON("https://opendata.cwb.gov.tw/fileapi/v1/opendataapi/F-C0032-001?Authorization=rdec-key-123-45678-011121314&format=JSON") ->
  weather_next36hours
  
  (weather_next36hours$cwbopendata$dataset$location$locationName == locationInput) -> pick_location
  
  weather_next36hours$cwbopendata$dataset$location$weatherElement[pick_location][[1]] -> weatherAtLocation
  (weatherAtLocation$elementName=="MaxT") ->
    pick_MaxT
  (weatherAtLocation$elementName=="MinT") ->
    pick_MinT
  weatherAtLocation$time[pick_MaxT][[1]]$parameter$parameterName[[1]] -> maxT
  weatherAtLocation$time[pick_MinT][[1]]$parameter$parameterName[[1]] -> minT
  
  glue::glue("{locationInput} {dateInput} 氣溫，最高{maxT}度，最低{minT}度。")
}

library(lubridate)
askSilly_weather("台北市",today())
```


####不重覆下載
```{r}
# 檢視步驟耗時elapse time
system.time(
  jsonlite::fromJSON("https://opendata.cwb.gov.tw/fileapi/v1/opendataapi/F-C0032-001?Authorization=rdec-key-123-45678-011121314&format=JSON") ->
  weather_next36hours
)
```

```{r}
if(!exists("weather_next36hours")){
    jsonlite::fromJSON("https://opendata.cwb.gov.tw/fileapi/v1/opendataapi/F-C0032-001?Authorization=rdec-key-123-45678-011121314&format=JSON") ->
    weather_next36hours
  SOAR::Store(weather_next36hours) # 存在.R_cache environment中
}
```

```{r}
askSilly_weather <- function(locationInput,dateInput){
  jsonlite::fromJSON("https://opendata.cwb.gov.tw/fileapi/v1/opendataapi/F-C0032-001?Authorization=rdec-key-123-45678-011121314&format=JSON") ->
  weather_next36hours
  
  (weather_next36hours$cwbopendata$dataset$location$locationName == locationInput) -> pick_location
  
  weather_next36hours$cwbopendata$dataset$location$weatherElement[pick_location][[1]] -> weatherAtLocation
  (weatherAtLocation$elementName=="MaxT") ->
    pick_MaxT
  (weatherAtLocation$elementName=="MinT") ->
    pick_MinT
  weatherAtLocation$time[pick_MaxT][[1]]$parameter$parameterName[[1]] -> maxT
  weatherAtLocation$time[pick_MinT][[1]]$parameter$parameterName[[1]] -> minT
  
  glue::glue("{locationInput} {dateInput} 氣溫，最高{maxT}度，最低{minT}度。")
}
```


```{r}
askSilly_weather2 <- function(locationInput,dateInput){
  if(!exists("weather_next36hours")){
      jsonlite::fromJSON("https://opendata.cwb.gov.tw/fileapi/v1/opendataapi/F-C0032-001?Authorization=rdec-key-123-45678-011121314&format=JSON") ->
      weather_next36hours
    SOAR::Store(weather_next36hours) # 存在.R_cache environment中
  }  
  (weather_next36hours$cwbopendata$dataset$location$locationName == locationInput) -> pick_location
  
  weather_next36hours$cwbopendata$dataset$location$weatherElement[pick_location][[1]] -> weatherAtLocation
  (weatherAtLocation$elementName=="MaxT") ->
    pick_MaxT
  (weatherAtLocation$elementName=="MinT") ->
    pick_MinT
  weatherAtLocation$time[pick_MaxT][[1]]$parameter$parameterName[[1]] -> maxT
  weatherAtLocation$time[pick_MinT][[1]]$parameter$parameterName[[1]] -> minT
  
  glue::glue("{locationInput} {dateInput} 氣溫，最高{maxT}度，最低{minT}度。")
}
```

```{r}
library(lubridate)
system.time(
  askSilly_weather("新北市",today())
)
system.time(
  askSilly_weather("臺北市",today())
)

askSilly_weather("新北市",today())
askSilly_weather("臺北市",today())
```

```{r}
SOAR::Remove(weather_next36hours)
system.time(
  askSilly_weather2("新北市",today())
)
system.time(
  askSilly_weather2("臺北市",today())
)

askSilly_weather2("新北市",today())
askSilly_weather2("臺北市",today())
```

###5.3.2 if else
```{r}
# n 為偶數
n <- 54
fvalue <- n/2

# n 為奇數
n <- 33
fvalue <- -(n+1)/2
```

```{r}
(n %% 2)==1 # 表示「奇數」; 或...

as.logical(n %% 2) # 只有0會變F，其他數值都是T
```

```{r}
n <- 54
if(as.logical(n %% 2)){
  fvalue <- -(n+1)/2
} else {
  fvalue <- n/2
}
```

```{r}
myFun <- function(n){
  if(as.logical(n %% 2)){
    fvalue <- -(n+1)/2
  } else {
    fvalue <- n/2
  }
  return(fvalue)
}

myFun(54)
myFun(33)
```

交卷提早時間
```{r}
jsonlite::fromJSON("https://www.dropbox.com/s/d14j5hp3i5ps657/examSubmissionTimes.json?dl=1") -> examSubmissionTime


head(examSubmissionTime$section)
head(examSubmissionTime$time)
```

只有一個交卷時間：
```{r}
i<-1
student_i_section <- examSubmissionTime$section[[i]]
student_i_time <- examSubmissionTime$time[[i]]

deadline <- lubridate::ymd_hms("2020-05-27 15:00:00", tz="Asia/Taipei") # 

howEarly <- deadline - lubridate::ymd_hms(
  student_i_time, tz="Asia/Taipei") 
print(howEarly)
```

有兩個交卷時間：
```{r}
i<-2
student_i_section <- examSubmissionTime$section[[i]]
student_i_time <- examSubmissionTime$time[[i]]

if(student_i_section=="56"){
  deadline <- lubridate::ymd_hms("2020-05-27 15:00:00", tz="Asia/Taipei")
} else {
  deadline <- lubridate::ymd_hms("2020-05-27 17:00:00", tz="Asia/Taipei")
}

howEarly <- deadline - lubridate::ymd_hms(student_i_time, tz="Asia/Taipei")
print(howEarly)
```

```{r}
compute_howEarly <- function(student_i_section, student_i_time){
  # student_i_section <- examSubmissionTime$section[[i]]
  # student_i_time <- examSubmissionTime$time[[i]]
  
  if(student_i_section=="56"){
    deadline <- lubridate::ymd_hms("2020-05-27 15:00:00", tz="Asia/Taipei")
  } else {
    deadline <- lubridate::ymd_hms("2020-05-27 17:00:00", tz="Asia/Taipei")
  }
  
  howEarly <- deadline - lubridate::ymd_hms(student_i_time, tz="Asia/Taipei")
  # print(howEarly)
  
  return(howEarly)
}
```

```{r}
compute_howEarly(examSubmissionTime$section[[1]],examSubmissionTime$time[[1]])
compute_howEarly(examSubmissionTime$section[[2]],examSubmissionTime$time[[2]])
compute_howEarly(examSubmissionTime$section[[3]],examSubmissionTime$time[[3]])
```

```{r}
studentSequence <- 1:length(examSubmissionTime$section)

map(studentSequence,
    ~compute_howEarly(
      examSubmissionTime$section[[.x]],
      examSubmissionTime$time[[.x]])
    ) -> list_howEarly
```

```{r}
library(magrittr)
list_howEarly %>%
  unlist() -> examSubmissionTime$howEarly

pick_56 <- examSubmissionTime$section=="56"
mean(examSubmissionTime$howEarly[pick_56])
median(examSubmissionTime$howEarly[pick_56])

pick_78 <- examSubmissionTime$section=="78"
mean(examSubmissionTime$howEarly[pick_78])
median(examSubmissionTime$howEarly[pick_78])
```

###5.3.3 if…else if… else
```{r}
if(condition A){
  body for A 
} else if(condition B){
  body for B
} else if(condition C){
  body for C
} else {
  body for none of the above
}
```

```{r}
readline("請輸入你的成績（整數）： ") -> grade # 單獨執行
```

```{r}
if(grade >=90){
  print("優")
} else if(grade>=80 & grade<=89){
  print("良")
} else if(grade>=70 & grade<=79){
  print("尚可")
} else {
  print("待加強")
}
```

各情境一定要互斥，即不可以有兩個情境有可能同時為TRUE，如果發生多個情境吻合會以第一個結果的body來執行。
```{r}
grade <- 80
if(grade >=90){
  print("優")
} else if(grade>=75 & grade<=89){
  print("良")
} else if(grade>=70 & grade<=85){
  print("尚可")
} else {
  print("待加強")
}
```

```{r}
grade <- 80
if(grade >=90){
  print("優")
} else if(grade>=70 & grade<=85){
  print("尚可")
} else if(grade>=75 & grade<=89){
  print("良")
} else {
  print("待加強")
}
```

###5.3.4 switch

```{r}
n<-540

conditionExpression_outcome=
  ifelse(n %% 2==0, "even", "odd") 

switch(
  conditionExpression_outcome,
  "even"={fvalue <- n/2}, # 偶數
  "odd"=fvalue <- -(n+1)/2, # 奇數；只有一行指令可省略{}
  warning("n要整數喔")  
)

print(fvalue)
```

```{r}
grades <- c(52, 77, 59, 88, 90)

ifelse(grades >= 60, "及格", "不及格")
```

```{r}
miniFun <- function(){
  lubridate::now()
}
miniFun()

miniFun2 <- function() lubridate::now()
miniFun2()
```

```{r}
result <- 
  {
    x <- 2
    y <- 3
    x**y+15
  }
print(result)
```

```{r}
result2 <-
  {
    x <- 2
    y <- 3
    if(x< 3){
      warning("x值太小")
    } else {
      x**y+15
    }
  }
print(result2)
```

```{r}
myFun <- function(x,y){
  return(x**y+15)
}

# 等同於
myFun2 <- function(x,y){
  x**y+15
}

myFun(5,3) -> outcome
myFun2(5,3) -> outcome2
print(outcome)
print(outcome2)
```

####cut：連續轉類別

```{r}
a <- c(1,2,3)
cut(a, c(1,2,3))
```

```{r}
grade <- sample(1:100, 10, replace=T)

grade %>%
  cut(c(-1,69,79,89,100)) -> grade

levels(grade)

switch(
  as.character(grade[[4]]),
  "(-1,69]"={
    print("-_-")
    "F"},
  "(69,79]"={
    print("棒")
    "C"
    },
  "(79,89]"={
    print("好棒")
    "B"
    },
  "(89,100]"={
    print("好棒棒")
    "A"
    }
) -> letterGrade # 有回存時要螢幕印出的訊息一定要加print
```


```{r}
nowtime <- glue::glue("{today()} 18:00:00") %>% ymd_hms(tz="Asia/Taipei")

library(lubridate)
library(glue)

# 建立可當cutpoints的一天時間點
cutpoints <-
  c(
    glue("{today()} 06:00:00"),
    glue("{today()} 09:00:00"),
    glue("{today()} 17:00:00"),
    glue("{today()} 19:00:00"),
    glue("{today()} 23:30:00"),
    glue("{today()+days(1)} 01:00:00")
  )
cutpoints %>%
  ymd_hms(tz="Asia/Taipei") -> cutpoints

## 將nowtime轉成它對應的時段是"morning", "evening", 或其他。
cut(nowtime, cutpoints) -> nowtime
levels(nowtime)[c(1,3,5)] <-
  c("morning","evening","jazz time")

## 使用switch決定要做什麼事
switch(
  as.character(nowtime),
  "morning"={
    print("要不要來閱讀點國際時事？")
    browseURL("https://economist.com")
  },
  "evening"={
    print("需不需要點餐呢？")
    browseURL("https://www.foodpanda.com.tw/")
  },
  "jazz time"={
    print("放鬆聽點Jazz。")
    browseURL("https://open.spotify.com/playlist/37i9dQZF1DXbITWG1ZJKYt")
  },
  {
    print("機器人要休息，饒了我吧～～")
  }
)
```


```{r}
whatNeedToDo_butler_mom <- function(nowtime=now()){
  library(lubridate)
  library(glue)

  cutpoints <-
    c(
      glue("{today()} 06:00:00"),
      glue("{today()} 09:00:00"),
      glue("{today()} 17:00:00"),
      glue("{today()} 19:00:00"),
      glue("{today()} 23:30:00"),
      glue("{today()+days(1)} 01:00:00")
    )
  cutpoints %>%
    ymd_hms(tz="Asia/Taipei") -> cutpoints
  
  cut(nowtime, cutpoints) -> nowtime
  levels(nowtime)[c(1,3,5)] <-
    c("morning","evening","jazz time")
  
  switch(
    as.character(nowtime),
    "morning"={
      print("要不要來閱讀點國際時事？")
      browseURL("https://economist.com")
    },
    "evening"={
      print("需不需要點餐呢？")
      browseURL("https://www.foodpanda.com.tw/")
    },
    "jazz time"={
      print("放鬆聽點Jazz。")
      browseURL("https://open.spotify.com/playlist/37i9dQZF1DXbITWG1ZJKYt")
    },
    {
      print("機器人要休息，饒了我吧～～")
    }
  )
}

ymd_hms(glue::glue("{today()} 08:00:00"),tz="Asia/Taipei") %>%
  whatNeedToDo_butler_mom()

ymd_hms(glue::glue("{today()} 14:00:00"),tz="Asia/Taipei") %>%
  whatNeedToDo_butler_mom()

ymd_hms(glue::glue("{today()} 18:00:00"),tz="Asia/Taipei") %>%
  whatNeedToDo_butler_mom()

ymd_hms(glue::glue("{today()+days(1)} 00:20:00"),tz="Asia/Taipei") %>%
  whatNeedToDo_butler_mom()
```

###5.3.5 logical condition

```{r}
myAnswer <- c(2,3,6)
correctAnswer <- c(2,3,5)

if(myAnswer == correctAnswer){ # 只取用第一個T/F
  print("你答對了")
}
```

```{r}
myAnswer <- c(2,3,6)
correctAnswer <- c(2,3,5)

if(all(myAnswer == correctAnswer)){ # 要全TRUE
  print("你答對了")
}

if(any(myAnswer == correctAnswer)){ # 只要有一個TRUE
  print("裡頭有數字是對的")
}
```

####&& ||
```{r}
myAnswer <- c(1,2,3)
correctAnswer <- factor(c(1,2,3))

if(is.factor(myAnswer) && all(myAnswer==correctAnswer)){
  print("答對了")
  10
} else {
  print("答錯了")
  0
}-> myGrade
myGrade
```

```{r}
if(is.factor(myAnswer) & all(myAnswer==correctAnswer)){
  print("答對了")
  10
} else {
  print("答錯了")
  0
}-> myGrade
myGrade
```

```{r}
myAge <- 40
myChildrenNumber <- 5

if(myAge >=65 | myChildrenNumber >3){
  "符合申請資格"
} else {
  warning("不符合申請資格")
}

if(myAge >=65 ||  myChildrenNumber >3){
  "符合申請資格"
} else {
  warning("不符合申請資格")
}
```

一個logical relation:
```{r}
x <- c(2,5,10,-21,3,8)
ifelse(x %% 2==0, "even", "odd")
```

多個logical relations:
```{r}
y <- sample(40:100,20, replace=T)
dplyr::case_when(
  y < 60 ~ "F",
  60<=y & y < 70 ~"D",
  71<=y & y < 80 ~"C",
  80<=y & y < 90 ~"B",
  90<=y ~ "A"
)
```

##5.4 Iteration
```{r}
sampleData <- list(
  list("男", 45), list("女", 32), list("男",50), list("男",33), list("女", 21)
)
```

```{r}
# 前三筆性別
sampleData[[1]][[1]]
sampleData[[2]][[1]]
sampleData[[3]][[1]]
```

###5.4.2 Two types of sequence
反覆要做的事
```{r}
sampleData[[1]][[1]]  
sampleData[[2]][[1]] 
sampleData[[3]][[1]] 
```

```{r}
# 串接寫法(I): external dispatch
sampleData[[1]] %>% {.[[1]]} 
sampleData[[2]] %>% {.[[1]]}
sampleData[[3]] %>% {.[[1]]}

map(sampleData, ~{.x[[1]]})

# 串接寫法(II): internal dispatch
1 %>% {sampleData[[.]][[1]]}  
2 %>% {sampleData[[.]][[1]]}  
3 %>% {sampleData[[.]][[1]]}

map(1:5, ~{sampleData[[.x]][[1]]})
# map在單維度遞迴時，.x也可以只寫.
map(1:5, ~{sampleData[[.]][[1]]})
```


```{r}
eggs <- rep("雞蛋x1", 8)

fryEgg <- function(egg){
  str_replace(egg, "雞蛋", "荷包蛋")
}

# external dispatch
eggs[[1]] %>% fryEgg(.)
eggs[[2]] %>% fryEgg(.)
eggs[[3]] %>% fryEgg(.)

map(eggs, ~fryEgg(.x)) -> friedEggs1

# internal dispatch
1 %>% {fryEgg(eggs[[.]])}
2 %>% {fryEgg(eggs[[.]])}
3 %>% {fryEgg(eggs[[.]])}

map(1:8, ~{fryEgg(eggs[[.]])}) -> friedEggs2
```

####vectorized function
```{r}
grade <- c(45, 74, NA)

i<-3

grade_i <- grade[[i]]
if(!is.na(grade_i)){
  if(grade_i >= 60){
    "P"
  } else {
    "F"
  }
} else {
  "缺考"
}
```

```{r}
pass_or_fail <- function(grade_i){
  if(!is.na(grade_i)){
    if(grade_i >= 60){
      "P"
    } else if(grade_i < 60 ) {
      "F"
    }
  } else {
    "缺考"
  }
}

pass_or_fail(grade[[1]])
pass_or_fail(grade[[2]])
pass_or_fail(grade[[3]])

# 可否直接input整個grade vector
warning("不是vectorised function")
pass_or_fail(grade)
```

```{r}
grade[[1]] %>% {pass_or_fail(.)}
grade[[2]] %>% {pass_or_fail(.)}
grade[[3]] %>% {pass_or_fail(.)}

map(grade, ~{pass_or_fail(.)}) # map to list

map_chr(grade, ~{pass_or_fail(.)}) # map to atom. vectof of class character

map_pass_fail <- function(grade){
  map_chr(grade, ~{pass_or_fail(.)})
}
```

```{r}
map_pass_fail(grade)
```

####Internal dispatching的優勢
```{r}
eggs <- rep("雞蛋x1",10)
ham <- rep("火腿x1", 10)
toast <- rep("土司2片",10)

toast_withEggHam <- function(toast=NULL, egg=NULL, ham=NULL){
  if(is.null(toast) || !str_detect(toast, "土司")){stop("少了土司")}
  if(is.null(egg) || !str_detect(egg, "蛋")){stop("少了蛋")}
  if(is.null(ham) || !str_detect(ham, "火腿")){stop("少了火腿")}
  "火腿蛋三明治"
}

# 土司、火腿、蛋 第一份出列
1 %>% {toast_withEggHam(toast=toast[[.]], egg=eggs[[.]], ham=ham[[.]])}
# 土司、火腿、蛋 第二份出列
2 %>% {toast_withEggHam(toast=toast[[.]], egg=eggs[[.]], ham=ham[[.]])}
# 土司、火腿、蛋 第三份出列
3 %>% {toast_withEggHam(toast=toast[[.]], egg=eggs[[.]], ham=ham[[.]])}


map(1:10,
    ~toast_withEggHam(toast=toast[[.x]], egg=eggs[[.x]], ham=ham[[.x]]))
```

####各系課程規劃
```{r}
jsonlite::fromJSON("https://www.dropbox.com/s/7myzzdnoor21hye/courseStructure2.json?dl=1") -> courseStructure
```

```{r}
entranceYear <- 100
major <- "經濟系"
allGrades <- paste0(major, 1:4)
academicYears <- entranceYear+0:3

# 100學年 1年級
acadYear_i <- academicYears[[1]]
grade_i <- allGrades[[1]]
pick <-
  (courseStructure$學年==acadYear_i 
    &
    str_detect(courseStructure$應修系級, grade_i))
unique(courseStructure$科目名稱[pick])

# 101學年 2年級
acadYear_i <- academicYears[[2]]
grade_i <- allGrades[[2]]
pick <-
  (courseStructure$學年==acadYear_i 
    &
    str_detect(courseStructure$應修系級, grade_i))
unique(courseStructure$科目名稱[pick])

# 102學年 3年級
acadYear_i <- academicYears[[3]]
grade_i <- allGrades[[3]]
pick <-
  (courseStructure$學年==acadYear_i 
    &
    str_detect(courseStructure$應修系級, grade_i))
unique(courseStructure$科目名稱[pick])

# 103學年 4年級
acadYear_i <- academicYears[[4]]
grade_i <- allGrades[[4]]
pick <-
  (courseStructure$學年==acadYear_i 
    &
    str_detect(courseStructure$應修系級, grade_i))
unique(courseStructure$科目名稱[pick])
```

Efficiency kick up stage
```{r}
get_courses <- function(acadYear_i, grade_i, courseStructure){
  pick <-
  (courseStructure$學年==acadYear_i 
    &
    str_detect(courseStructure$應修系級, grade_i))
  
  return(
    unique(courseStructure$科目名稱[pick])
  )
}

# 100學年 1年級
acadYear_i <- academicYears[[1]]
grade_i <- allGrades[[1]]
get_courses(acadYear_i, grade_i, courseStructure)

# 101學年 2年級
acadYear_i <- academicYears[[2]]
grade_i <- allGrades[[2]]
get_courses(acadYear_i, grade_i, courseStructure)

# 102學年 3年級
acadYear_i <- academicYears[[3]]
grade_i <- allGrades[[3]]
get_courses(acadYear_i, grade_i, courseStructure)

# 103學年 4年級
acadYear_i <- academicYears[[4]]
grade_i <- allGrades[[4]]
get_courses(acadYear_i, grade_i, courseStructure)
```

Efficiency squeezing stage
```{r}
# 100學年 1年級
get_courses(academicYears[[1]], allGrades[[1]], courseStructure)

# 101學年 2年級
get_courses(academicYears[[2]], allGrades[[2]], courseStructure)

# 102學年 3年級
get_courses(academicYears[[3]], allGrades[[3]], courseStructure)

# 103學年 4年級
get_courses(academicYears[[4]], allGrades[[4]], courseStructure)
```

```{r}
1 %>% 
  {get_courses(academicYears[[.]], allGrades[[.]], courseStructure)}
2 %>% 
  {get_courses(academicYears[[.]], allGrades[[.]], courseStructure)}
3 %>% 
  {get_courses(academicYears[[.]], allGrades[[.]], courseStructure)}
4 %>% 
  {get_courses(academicYears[[.]], allGrades[[.]], courseStructure)}
```

```{r}
1:4 %>%
  map(~{get_courses(academicYears[[.]], allGrades[[.]], courseStructure)})
```

###5.4.3 for loop
```{r}
### 前置作業
entranceYear <- 100
major <- "經濟系"
allGrades <- paste0(major, 1:4)
academicYears <- entranceYear+0:3

jsonlite::fromJSON("https://www.dropbox.com/s/7myzzdnoor21hye/courseStructure2.json?dl=1") -> courseStructure

get_courses <- function(acadYear_i, grade_i, courseStructure){
  pick <-
  (courseStructure$學年==acadYear_i 
    &
    str_detect(courseStructure$應修系級, grade_i))
  
  return(
    unique(courseStructure$科目名稱[pick])
  )
}
```

```{r}
# 前置作業，接map iteration
map(1:4, 
    ~{
      get_courses(academicYears[[.x]], 
              allGrades[[.x]], 
              courseStructure)})
```

```{r}
# 前置作業，接for iteration
output <- vector("list", length=4)
for(.x in 1:4){
  get_courses(academicYears[[.x]], 
                allGrades[[.x]], 
                courseStructure) -> output[[.x]]
}
```

```{r}
eggs <- rep("雞蛋x1",10)
ham <- rep("火腿x1", 10)
toast <- rep("土司2片",10)

toast_withEggHam <- function(toast=NULL, egg=NULL, ham=NULL){
  if(is.null(toast) || !str_detect(toast, "土司")){stop("少了土司")}
  if(is.null(egg) || !str_detect(egg, "蛋")){stop("少了蛋")}
  if(is.null(ham) || !str_detect(ham, "火腿")){stop("少了火腿")}
  "火腿蛋三明治"
}
```

```{r}
map(1:10,
    ~toast_withEggHam(toast=toast[[.x]], egg=eggs[[.x]], ham=ham[[.x]]))
```

```{r}
output <- vector("character", 10)
for(.x in 1:10){
  toast_withEggHam(toast=toast[[.x]], egg=eggs[[.x]], ham=ham[[.x]]) -> output[[.x]]
}
```

